! Divvun & Giellatekno - open source grammars for Sámi and other languages
! Copyright © 2000-2010 The University of Tromsø & the Norwegian Sámi Parliament
! http://giellatekno.uit.no & http://divvun.no
!
! This program is free software; you can redistribute and/or modify
! this file under the terms of the GNU General Public License as published by
! the Free Software Foundation, either version 3 of the License, or
! (at your option) any later version. The GNU General Public License
! is found at http://www.gnu.org/licenses/gpl.html. It is
! also available in the file $GTHOME/LICENSE.txt.
!
! Other licensing options are available upon request, please contact
! giellatekno@hum.uit.no or divvun@samediggi.no

! ========================================================================== !
!                      Lule Sámi morphological analyser                      !
! ========================================================================== !


! ======================
!! !!!Sublexica for Noun
! ======================

!! !!Even-syllable stems
! -------------------

!! !2syll stems
! - - - - - -

LEXICON MUORRA !!= @CODE@ Standard even stems here. 2syll stem with cg (note Q1)
 +N:   MUORRAInfl ;
 +N:%> MUORRACmp  ;

!!€gt-norm:  # Even-syllable test
!!€                kártta+N+Sg+Nom
!!€                kártta+N+Sg+Com

LEXICON MUORRAInfl
 :%>   N-EVENSTRONGSTEM     ;
 :%>Q1 N-EVENWEAKSTEM       ; ! Weak grade Q1
 :»    DenominalNounsMUORRA ;
 :»    DenominalAdjsV1      ;
 :»    DenominalAdjsV2      ;

LEXICON LINNJA !!= @CODE@ Only for the loan word "linnja". Because it's a loan word the nnj is pronovnced nn-j, and therfor it dosn't follow the rule that it should be á in 1.grade with short vowel in first syllable (It isn't linnja-linjáv as birás-birrasav). 
          +OLang/NOB+N:nnja%> N-EVENSTRONGSTEM     ;
          +OLang/NOB+N:nja%>  N-EVENWEAKSTEM       ; ! Weak grade Q1
          +OLang/NOB+N:nja»   DenominalNounsMUORRA ;
          +OLang/NOB+N:nja»   DenominalAdjsV1      ;
! +N:nja» DenominalAdjsV2 ;
 +OLang/NOB+N+SgNomCmp:nnja%> R                    ;
 +OLang/NOB+N+SgGenCmp:nja%>  R                    ;
 +OLang/NOB+N+PlGenCmp:nja%>j R                    ;

!!€gt-norm: linja # Even-syllable test
!!€ linnja                linnja+N+Sg+Nom
!!€ linjajn               linnja+N+Sg+Com
!!€ linjav                linnja+N+Sg+Acc

LEXICON SÁMEGIEL !!= @CODE@ compounds on -giella, with short -giel attr. 
     +N+Attr:      K            ;
          +N:la    MUORRAInfl   ;
          +N:%>    SÁMEGIELComp ;
 +N+SgNomCmp:%>    Rreal        ;
 +N+SgGenCmp:%>Q1  Rreal        ;
 +N+PlGenCmp:%>Q1j Rreal        ;

!!€gt-norm: rievsakgiella # Even-syllable test
!!€ rievsakgiella               rievsakgiella+N+Sg+Nom
!!€ rievsakgiel               rievsakgiella+N+Attr

LEXICON SÁMEGIELComp
 +SgNomCmp:    Rreal ;
 +SgGenCmp:Q1  Rreal ;
 +PlGenCmp:Q1j Rreal ;


LEXICON GÁDDE !!= @CODE@ 2syll stem with cg (note Q1) with comparatives
                             +N:%>          N-EVENSTRONGSTEM     ;
                             +N:%>Q1        N-EVENWEAKSTEM       ; ! Weak grade Q1
                             +N:»           DenominalNounsMUORRA ;
                             +N:»           DenominalAdjsV1      ;
                             +N:»           DenominalAdjsV2      ;
                             +N:%>          MUORRACmp            ;
                        +N+Comp:%>Q1        BUStem               ;
                      +N+Superl:%>Q1muss    BUOREMUS             ;
  +N+Comp+Der1+Der/Dimin+Sg+Nom:»Q1busj%>   K                    ;
 +N+Comp+Der1+Der/Dimin+Sg+Attr:»Q1busj%>   ATTR                 ;
         +N+Comp+Der1+Der/Dimin:»Q1budtja%> GÅNÅGIS-EVEN         ;

!!€gt-norm: boassjo # Even-syllable test
!!€ boassjo               boassjo+N+Sg+Nom
!!€ båssjujn               boassjo+N+Sg+Com
!!€ boassjop               boassjo+N+Comp+Sg+Nom

LEXICON ÅLGGO !!= @CODE@ Like MUORRA but no inessive/elative/illative sg, with comparatives
                             +N:%>          NE-EVENCASE          ;
                      +N+Sg+Gen:%>Q1        K                    ;
                      +N+Sg+Abe:%>Q1#dagi   K                    ;
                      +N+Sg+Abe:%>Q1#dagá   K                    ;
                      +N+Sg+Abe:%>Q1#tagá   K                    ;
              +N+Sg+Gen+Use/Ped:%>Q1        PxV                  ; !
                      +N+Sg+Acc:%>Q1v       K                    ;
              +N+Sg+Acc+Use/Ped:%>Q1        PxV                  ; !
! +N+Sg+Ine:%>Q1n K ;
! +N+Sg+Ine:%>Q1n%> PxC ; !^P^
! +N+Sg+Ela:%>Q1s K ;
! +N+Sg+Ela:%>Q1st%> PxC ; !^P^
                      +N+Pl+Nom:%>Q1        K                    ;
              +N+Pl+Nom+Use/Ped:%>Q1        PxNomPlV             ; !
                      +N+Pl+Gen:%>Q1j       K                    ;
                      +N+Pl+Abe:%>Q1j#dagi  K                    ;
                      +N+Pl+Abe:%>Q1j#dagá  K                    ;
                      +N+Pl+Abe:%>Q1j#tagá  K                    ;
              +N+Pl+Gen+Use/Ped:%>Q1j%>     PxC                  ; !
                      +N+Pl+Acc:%>Q1jt      K                    ;
              +N+Pl+Acc+Use/Ped:%>Q1jd%>    PxC                  ; !
                      +N+Pl+Ill:%>Q1jda     K                    ;
              +N+Pl+Ill+Use/Ped:%>Q1jdis%>  PxCs                 ; !
                      +N+Pl+Ine:%>Q1jn      K                    ;
              +N+Pl+Ine+Use/Ped:%>Q1jn%>    PxC                  ; !
                      +N+Pl+Ela:%>Q1js      K                    ;
              +N+Pl+Ela+Use/Ped:%>Q1jst%>   PxC                  ; !
                      +N+Pl+Com:%>Q1j       K                    ;
              +N+Pl+Com+Use/Ped:%>Q1j%>     PxC                  ; !
              +N+Sg+Com+Use/Sub:%>Q1X5jna   K                    ; !
                      +N+Sg+Com:%>Q1X5jn    K                    ; ! X5 for o:u in ComSg. Note two dummies in a row!
              +N+Sg+Com+Use/Ped:%>Q1X5jn%>  PxC                  ; !
                             +N:»           DenominalNounsMUORRA ;
                             +N:»           DenominalAdjsV1      ;
                             +N:»           DenominalAdjsV2      ;
                             +N:%>          MUORRACmp            ;
                        +N+Comp:%>Q1        BUStem               ;
                      +N+Superl:%>Q1muss    BUOREMUS             ;
  +N+Comp+Der1+Der/Dimin+Sg+Nom:»Q1busj%>   K                    ;
 +N+Comp+Der1+Der/Dimin+Sg+Attr:»Q1busj%>   ATTR                 ;
         +N+Comp+Der1+Der/Dimin:»Q1budtja%> GÅNÅGIS-EVEN         ;

!!€gt-norm: lulle # Even-syllable test
!!€ lulle               lulle+N+Sg+Nom
!!€ lulev               lulle+N+Sg+Acc
!!€ lulep               lulle+N+Comp+Sg+Nom


LEXICON MIEHTE !!= @CODE@ Like MUORRA but no locative/elative/illative sg
                +N:%>         NE-EVENCASE          ;
         +N+Sg+Gen:%>Q1       K                    ;
         +N+Sg+Abe:%>Q1#dagi  K                    ;
         +N+Sg+Abe:%>Q1#dagá  K                    ;
         +N+Sg+Abe:%>Q1#tagá  K                    ;
 +N+Sg+Gen+Use/Ped:%>Q1       PxV                  ; !
         +N+Sg+Acc:%>Q1v      K                    ;
 +N+Sg+Acc+Use/Ped:%>Q1       PxV                  ; !
! +N+Sg+Ine:%>Q1n K ;
! +N+Sg+Ine:%>Q1n%> PxC ; !^P^
! +N+Sg+Ela:%>Q1s K ;
! +N+Sg+Ela:%>Q1st%> PxC ; !^P^
         +N+Pl+Nom:%>Q1       K                    ;
 +N+Pl+Nom+Use/Ped:%>Q1       PxNomPlV             ; !
         +N+Pl+Gen:%>Q1j      K                    ;
         +N+Pl+Abe:%>Q1j#dagi K                    ;
         +N+Pl+Abe:%>Q1j#dagá K                    ;
         +N+Pl+Abe:%>Q1j#tagá K                    ;
 +N+Pl+Gen+Use/Ped:%>Q1j%>    PxC                  ; !
         +N+Pl+Acc:%>Q1jt     K                    ;
 +N+Pl+Acc+Use/Ped:%>Q1jd%>   PxC                  ; !
         +N+Pl+Ill:%>Q1jda    K                    ;
 +N+Pl+Ill+Use/Ped:%>Q1jdis%> PxCs                 ; !
         +N+Pl+Ine:%>Q1jn     K                    ;
 +N+Pl+Ine+Use/Ped:%>Q1jn%>   PxC                  ; !
         +N+Pl+Ela:%>Q1js     K                    ;
 +N+Pl+Ela+Use/Ped:%>Q1jst%>  PxC                  ; !
         +N+Pl+Com:%>Q1j      K                    ;
 +N+Pl+Com+Use/Ped:%>Q1j%>    PxC                  ; !
 +N+Sg+Com+Use/Sub:%>Q1X5jna  K                    ; !
         +N+Sg+Com:%>Q1X5jn   K                    ; ! X5 for o:u in ComSg. Note two dummies in a row!
 +N+Sg+Com+Use/Ped:%>Q1X5jn%> PxC                  ; !
                +N:»          DenominalNounsMUORRA ;
                +N:»          DenominalAdjsV1      ;
                +N:»          DenominalAdjsV2      ;
                +N:%>         MUORRACmp            ;

!!€gt-norm: nuortto # Even-syllable test
!!€ nuortto               nuortto+N+Sg+Nom
!!€ nuortov               nuortto+N+Sg+Acc

LEXICON BOAKSA !!= @CODE@ Only for words "boaksa-båksav"
          +N:oaksa%>    N-EVENSTRONGSTEM     ;
          +N:åk'sa%>Q1  N-EVENWEAKSTEM       ; ! Weak grade Q1
          +N:åk'sa»     DenominalNounsMUORRA ;
          +N:åk'sa»     DenominalAdjsV1      ;
! +N:åk'sa» DenominalAdjsV2 ; not plausible
 +N+SgNomCmp:oaksa%>    R                    ;
 +N+SgGenCmp:åk'sa%>Q1  R                    ;
 +N+PlGenCmp:åk'sa%>Q1j R                    ;

!!€gt-norm: boaksa # Even-syllable test
!!€ boaksa               boaksa+N+Sg+Nom
!!€ båksajn               boaksa+N+Sg+Com

 LEXICON DARRHA !!= @CODE@ So far the only word that goes here is "darrha" or compounds that end with "darrha". 
          +N:rha%>      N-EVENSTRONGSTEM     ;
          +N:há%>       N-EVENWEAKSTEM       ; ! Weak grade Q1
          +N:há»        DenominalNounsMUORRA ;
          +N:há»        DenominalAdjsV1      ;
! +N:há» DenominalAdjsV2 ; not plausible
 +N+SgNomCmp:rha%>      R                    ;
 +N+SgGenCmp:há%>       R                    ;
 +N+PlGenCmp:há%>j      R                    ;

!!€gt-norm: báktedarrha # Even-syllable test
!!€ báktedarrha               báktedarrha+N+Sg+Nom
!!€ báktedarháv               báktedarrha+N+Sg+Acc

LEXICON AHKA !!= @CODE@ words like tjerastahka with short compound-form
          +N:ahka%>    N-EVENSTRONGSTEM     ;
          +N:ahka%>Q1  N-EVENWEAKSTEM       ; ! Weak grade Q1
          +N:ahka»     DenominalNounsMUORRA ;
          +N:ahka»     DenominalAdjsV1      ;
! +N:ahka» DenominalAdjsV2 ;
!+N+Der4+Der/ahtes:» AHTES ; Only for odd-syllble stems
 +N+SgNomCmp:ak%>      R                    ;
   +N+Sg+Nom:ak%>      K                    ;
 +N+SgNomCmp:ahka%>    R                    ;
 +N+SgGenCmp:ahka%>Q1  R                    ;
 +N+PlGenCmp:ahka%>Q1j R                    ;

!!€gt-norm: báládahka # Even-syllable test
!!€ báládahka               báládahka+N+Sg+Nom
!!€ báládak               báládahka+N+Sg+Nom
!!€ báládagáv               báládahka+N+Sg+Acc

LEXICON VUOSA !!= @CODE@ like MUORRA but only plural
                        +N+SgNomCmp:%>           R        ;
                             +N+Ess:%>n          K        ;
                          +N+Pl+Nom:%>Q1         K        ;
                  +N+Pl+Nom+Use/Ped:%>Q1%>       PxNomPlV ; !
                          +N+Pl+Gen:%>Q1j        K        ;
                          +N+Pl+Abe:%>Q1j#dagi   K        ;
                          +N+Pl+Abe:%>Q1j#dagá   K        ;
                          +N+Pl+Abe:%>Q1j#tagá   K        ;
                  +N+Pl+Gen+Use/Ped:%>Q1j%>      PxC      ; !
                          +N+Pl+Acc:%>Q1jt       K        ;
                  +N+Pl+Acc+Use/Ped:%>Q1jd%>     PxC      ; !
                          +N+Pl+Ill:%>Q1jda      K        ;
                  +N+Pl+Ill+Use/Ped:%>Q1jdis%>   PxCs     ; !
                          +N+Pl+Ine:%>Q1jn       K        ;
                  +N+Pl+Ine+Use/Ped:%>Q1jn%>     PxC      ; !
                          +N+Pl+Ela:%>Q1js       K        ;
                  +N+Pl+Ela+Use/Ped:%>Q1jst%>    PxC      ; !
                          +N+Pl+Com:%>Q1j        K        ;
                  +N+Pl+Com+Use/Ped:%>Q1j%>      PxC      ; !
                +N+Der1+Der/dibme+A:»Q1          DIBME    ;
           +N+Der1+Der/dibme+A+Attr:»Q1dis%>     ATTR     ;
! +N+Der1+Der/dibme+A:»Q1dis VUOHTA ; !moved to LEXICON VUOHTA
                +N+Der1+Der/dibme+A:»Q1d         DUVVAT   ;
! +N+Der4+Der/ahtes:»Q1g AHTES ;Only for odd-syllble stems
! +N+Der4+Der/ahtes:»Q1d AHTES ;
                             +N+Abe:%>Q1dak      K        ;
                             +N+Abe:%>Q1da       K        ;
                        +N+PlGenCmp:%>Q1j        R        ;
         +N+Der1+Der/Dimin+N+Sg+Gen:»X7tja       K        ;
         +N+Der1+Der/Dimin+N+Sg+Abe:»X7tja#dagi  K        ;
         +N+Der1+Der/Dimin+N+Sg+Abe:»X7tja#dagá  K        ;
         +N+Der1+Der/Dimin+N+Sg+Abe:»X7tja#tagá  K        ;
            +N+Der1+Der/Dimin+N+Ess:»X7tjin      K        ;
         +N+Der1+Der/Dimin+N+Pl+Nom:»X7tja       K        ;
         +N+Der1+Der/Dimin+N+Pl+Gen:»X7tjij      K        ;
         +N+Der1+Der/Dimin+N+Pl+Abe:»X7tjij#dagi K        ;
         +N+Der1+Der/Dimin+N+Pl+Abe:»X7tjij#dagá K        ;
         +N+Der1+Der/Dimin+N+Pl+Abe:»X7tjij#tagá K        ;
         +N+Der1+Der/Dimin+N+Pl+Acc:»X7tjijt     K        ;
 +N+Der1+Der/Dimin+N+Pl+Acc+Use/Ped:»X7tjijd%>   PxCs     ; !
         +N+Der1+Der/Dimin+N+Pl+Ill:»X7tjijda    K        ;
         +N+Der1+Der/Dimin+N+Pl+Ine:»X7tjijn     K        ;
 +N+Der1+Der/Dimin+N+Pl+Ine+Use/Ped:»X7tjijn%>   PxCs     ; !
         +N+Der1+Der/Dimin+N+Pl+Ela:»X7tjijs     K        ;
 +N+Der1+Der/Dimin+N+Pl+Ela+Use/Ped:»X7tjijst%>  PxCs     ; !
         +N+Der1+Der/Dimin+N+Pl+Com:»X7tjij      K        ;

!!€gt-norm: båvså # Even-syllable test
!!€ båvså               båvså+N+Pl+Nom
!!€ båvsåjt             båvså+N+Pl+Acc

LEXICON OADÁDAGÁ !!= @CODE@ pl. words like tjerastahka with short compound-form
                             +N+Ess:ahka%>n          K        ;
                          +N+Pl+Nom:ahka%>Q1         K        ;
                  +N+Pl+Nom+Use/Ped:ahka%>Q1         PxNomPlV ; !
                          +N+Pl+Gen:ahka%>Q1j        K        ;
                          +N+Pl+Abe:ahka%>Q1j#dagi   K        ;
                          +N+Pl+Abe:ahka%>Q1j#dagá   K        ;
                          +N+Pl+Abe:ahka%>Q1j#tagá   K        ;
                  +N+Pl+Gen+Use/Ped:ahka%>Q1j%>      PxC      ; !
                          +N+Pl+Acc:ahka%>Q1jt       K        ;
                  +N+Pl+Acc+Use/Ped:ahka%>Q1jd%>     PxC      ; !
                          +N+Pl+Ill:ahka%>Q1jda      K        ;
                  +N+Pl+Ill+Use/Ped:ahka%>Q1jdis%>   PxCs     ; !
                          +N+Pl+Ine:ahka%>Q1jn       K        ;
                  +N+Pl+Ine+Use/Ped:ahka%>Q1jn%>     PxC      ; !
                          +N+Pl+Ela:ahka%>Q1js       K        ;
                  +N+Pl+Ela+Use/Ped:ahka%>Q1jst%>    PxC      ; !
                          +N+Pl+Com:ahka%>Q1j        K        ;
                  +N+Pl+Com+Use/Ped:ahka%>Q1j%>      PxC      ; !
                +N+Der1+Der/dibme+A:ahka»Q1          DIBME    ;
           +N+Der1+Der/dibme+A+Attr:ahka»Q1dis%>     ATTR     ;
! +N+Der1+Der/dibme+A:ahka»Q1dis VUOHTA ; !moved to LEXICON VUOHTA
                +N+Der1+Der/dibme+A:ahka»Q1d         DUVVAT   ;
!+N+Der4+Der/ahtes:ahka»Q1g AHTES ;
!+N+Der4+Der/ahtes:» AHTES ;
                             +N+Abe:ahka%>Q1dak      K        ;
                             +N+Abe:ahka%>Q1da       K        ;
                        +N+PlGenCmp:ahka%>Q1j        R        ;
         +N+Der1+Der/Dimin+N+Sg+Gen:ahka»X7tja       K        ;
         +N+Der1+Der/Dimin+N+Sg+Abe:ahka»X7tja#dagi  K        ;
         +N+Der1+Der/Dimin+N+Sg+Abe:ahka»X7tja#dagá  K        ;
         +N+Der1+Der/Dimin+N+Sg+Abe:ahka»X7tja#tagá  K        ;
            +N+Der1+Der/Dimin+N+Ess:ahka»X7tjin      K        ;
         +N+Der1+Der/Dimin+N+Pl+Nom:ahka»X7tja       K        ;
         +N+Der1+Der/Dimin+N+Pl+Gen:ahka»X7tjij      K        ;
         +N+Der1+Der/Dimin+N+Pl+Abe:ahka»X7tjij#dagi K        ;
         +N+Der1+Der/Dimin+N+Pl+Abe:ahka»X7tjij#dagá K        ;
         +N+Der1+Der/Dimin+N+Pl+Abe:ahka»X7tjij#tagá K        ;
         +N+Der1+Der/Dimin+N+Pl+Acc:ahka»X7tjijt     K        ;
 +N+Der1+Der/Dimin+N+Pl+Acc+Use/Ped:ahka»X7tjijd%>   PxCs     ; !
         +N+Der1+Der/Dimin+N+Pl+Ill:ahka»X7tjijda    K        ;
         +N+Der1+Der/Dimin+N+Pl+Ine:ahka»X7tjijn     K        ;
 +N+Der1+Der/Dimin+N+Pl+Ine+Use/Ped:ahka»X7tjijn%>   PxCs     ; !
         +N+Der1+Der/Dimin+N+Pl+Ela:ahka»X7tjijs     K        ;
 +N+Der1+Der/Dimin+N+Pl+Ela+Use/Ped:ahka»X7tjijst%>  PxCs     ; !
         +N+Der1+Der/Dimin+N+Pl+Com:ahka»X7tjij      K        ;
                        +N+SgNomCmp:ak%>             R        ;

!!€gt-norm: látjádagá # Even-syllable test
!!€ látjádagá                 látjádagá+N+Pl+Nom
!!€ látjádagájs               látjádagá+N+Pl+Ela

! Many of these are  pres ptc, they should be derived from the verbs, and taken from there

LEXICON NOADE !!= @CODE@ 2syll stem without cg and in weak grade
 +N:%>   N-EVENSTRONGSTEM     ;
 +N:%>Q4 N-EVENWEAKSTEM       ;
 +N:»    DenominalNounsMUORRA ;
 +N:»    DenominalAdjsV1      ;
 +N:»Y7  DenominalAdjsV2      ;
 +N:%>   NOADECmp             ;

!!€gt-norm: låda # Even-syllable test
!!€ låda                 låda+N+Sg+Nom
!!€ lådas               låda+N+Sg+Ela

! Loan words where only last syllable is adapted to sami, the first part i "quoted" with norwegian/swedish orthography.

LEXICON MUORRA_LOAN !!= @CODE@  For lånord som ikke passer inn i lånordleksikon fordi de får feil short cmp, eller tilpassningslån som ikke har eget leksikon(medállja). I dette leksikonet får de ingen korte sammensetningsformer, og ev. short cmp må føres inn i leksikonet FirstComponent. Også for sammensatte ord hvor en del er et tilpasset lånord med sitatdel.  Eksempler på problemord: sirup>siráhppa og stetoskop>stetoskoahppa.
 +N+OLang/NOB:   MUORRAInfl ;
 +N+OLang/NOB:%> MUORRACmp  ;

LEXICON ADVERB
+N+OLang/NOB: ADVERB_CMP_INFL ;

LEXICON ADVERB_CMP_INFL !!= @CODE@ Recent loanwords on -ærbba with long and short compound-form
 +SgNomCmp:ærbba%>    R                    ;
 +SgNomCmp:erb%>      R                    ;
          :ærbba%>    N-EVENSTRONGSTEM     ;
          :ærbba%>Q1  N-EVENWEAKSTEM       ;
          :ærbba»     DenominalNounsMUORRA ;
          :ærbba»     DenominalAdjsV1      ;
          :ærbba»     DenominalAdjsV2      ;
 +SgGenCmp:ærbba%>Q1  R                    ;
 +PlGenCmp:ærbba%>Q1j R                    ;

!!€gt-norm: detransitijvvaværbba # Even-syllable test
!!€ detransitijvvaværbba                 detransitijvvaværbba+N+Sg+Nom
!!€ detransitijvvaverbas                 detransitijvvaværbba+N+Sg+Ela

LEXICON PREMIE
+N+OLang/NOB: PREMIE_CMP_INFL ;

LEXICON PREMIE_CMP_INFL !!= @CODE@ some recent loan-words on -ie, like premie, serie, bakterie
                +Sg+Nom:          K                     ;
        +Sg+Nom+Use/Ped:          PxV                   ; !
                   +Ess:in        K                     ;
                +Sg+Ill:%>ij      K                     ;
        +Sg+Ill+Use/Ped:a%>s%>    PxCi                  ; !
                +Sg+Gen:a%>       K                     ;
                +Sg+Abe:a%>#dagi  K                     ;
                +Sg+Abe:a%>#dagá  K                     ;
                +Sg+Abe:a%>#tagá  K                     ;
        +Sg+Gen+Use/Ped:a%>       PxV                   ; !
                +Sg+Acc:a%>v      K                     ;
        +Sg+Acc+Use/Ped:a%>       PxV                   ; !
                +Sg+Ine:%>in      K                     ;
        +Sg+Ine+Use/Ped:i%>n%>    PxC                   ; !
                +Sg+Ela:%>is      K                     ;
        +Sg+Ela+Use/Ped:i%>st%>   PxC                   ; !
                +Pl+Nom:a%>       K                     ;
        +Pl+Nom+Use/Ped:e%>       PxNomPlV              ; !
                +Pl+Gen:%>ij      K                     ;
                +Pl+Abe:%>ij#dagi K                     ;
                +Pl+Abe:%>ij#dagá K                     ;
                +Pl+Abe:%>ij#tagá K                     ;
        +Pl+Gen+Use/Ped:%>ij%>    PxC                   ; !
                +Pl+Acc:%>ijt     K                     ;
        +Pl+Acc+Use/Ped:i%>jd%>   PxC                   ; !
                +Pl+Ill:%>ijda    K                     ;
        +Pl+Ill+Use/Ped:i%>jdis%> PxCs                  ; !
                +Pl+Ine:%>ijn     K                     ;
        +Pl+Ine+Use/Ped:i%>jn%>   PxC                   ; !
                +Pl+Ela:%>ijs     K                     ;
        +Pl+Ela+Use/Ped:i%>jst%>  PxC                   ; !
                +Pl+Com:%>ij      K                     ;
        +Pl+Com+Use/Ped:i%>ij%>   PxC                   ; !
                       :%>i       N-EVENWEAKSTEM-SG-COM ;
!+Der1+Der/dibme+A:e» DIBME ;
!+Der1+Der/dibme+A+Attr:e»dis%> ATTR ;
!+Der1+Der/dibme+A:e»dis VUOHTA ; !moved to ATTR
!+Der1+Der/dibme+A:e»d DUVVAT ;
                       :»         DenominalNounsODD     ;
                       :»         DenominalAdjsODD      ;
!+Abe:e%>dak K ;
!+Abe:e%>da K ;
              +SgNomCmp:%>        R                     ;
              +SgGenCmp:a%>       R                     ;
              +PlGenCmp:%>ij      R                     ;

LEXICON MEGABYTE
+N+OLang/NOB: MEGABYTE_CMP_INFL ;

 LEXICON MEGABYTE_CMP_INFL !!= @CODE@ contains some recent loan-words on -e
                +Sg+Nom:e%>       K                     ;
        +Sg+Nom+Use/Ped:a%>       PxV                   ; !
                   +Ess:a%>n      K                     ;
                +Sg+Ill:a%>j      K                     ;
        +Sg+Ill+Use/Ped:a%>s%>    PxCi                  ; !
                +Sg+Gen:a%>       K                     ;
                +Sg+Abe:a%>#dagi  K                     ;
                +Sg+Abe:a%>#dagá  K                     ;
                +Sg+Abe:a%>#tagá  K                     ;
        +Sg+Gen+Use/Ped:a%>       PxV                   ; !
                +Sg+Acc:a%>v      K                     ;
        +Sg+Acc+Use/Ped:a%>       PxV                   ; !
                +Sg+Ine:a%>n      K                     ;
        +Sg+Ine+Use/Ped:a%>n%>    PxC                   ; !
                +Sg+Ela:a%>s      K                     ;
        +Sg+Ela+Use/Ped:a%>st%>   PxC                   ; !
                +Pl+Nom:a%>       K                     ;
        +Pl+Nom+Use/Ped:a%>       PxNomPlV              ; !
                +Pl+Gen:a%>j      K                     ;
                +Pl+Abe:a%>j#dagi K                     ;
                +Pl+Abe:a%>j#dagá K                     ;
                +Pl+Abe:a%>j#tagá K                     ;
        +Pl+Gen+Use/Ped:a%>j%>    PxC                   ; !
                +Pl+Acc:a%>jt     K                     ;
        +Pl+Acc+Use/Ped:a%>jd%>   PxC                   ; !
                +Pl+Ill:a%>jda    K                     ;
        +Pl+Ill+Use/Ped:a%>jdis%> PxCs                  ; !
                +Pl+Ine:a%>jn     K                     ;
        +Pl+Ine+Use/Ped:a%>jn%>   PxC                   ; !
                +Pl+Ela:a%>js     K                     ;
        +Pl+Ela+Use/Ped:a%>jst%>  PxC                   ; !
                +Pl+Com:a%>j      K                     ;
        +Pl+Com+Use/Ped:a%>j%>    PxC                   ; !
                       :a%>       N-EVENWEAKSTEM-SG-COM ;
      +Der1+Der/dibme+A:a»        DIBME                 ;
 +Der1+Der/dibme+A+Attr:a»dis%>   ATTR                  ;
! +Der1+Der/dibme+A:e»dis VUOHTA ; !moved to ATTR
      +Der1+Der/dibme+A:a»d       DUVVAT                ;
! +Der4+Der/ahtes:e»g AHTES ; Only for odd-syllble stems
! +Der4+Der/ahtes:e»d AHTES ;
                   +Abe:a%>dak    K                     ;
                   +Abe:a%>da     K                     ;
              +SgNomCmp:e%>       R                     ;
              +SgGenCmp:a%>       R                     ;
              +PlGenCmp:a%>j      R                     ;

LEXICON DEMAGOG
+N+OLang/NOB: DEMAGOG_CMP_INFL ;

LEXICON DEMAGOG_CMP_INFL !!= @CODE@ Recent loanwords on -ga with long and short compound-form. Why isn't this stardadize as -åvggå? The standarization goes against the standarization rule.
 +SgNomCmp:a%>  R                    ;
 +SgNomCmp:%>   R                    ;
          :a%>  N-EVENSTRONGSTEM     ;
          :a%>  N-EVENWEAKSTEM       ;
          :a»   DenominalNounsMUORRA ;
          :a»   DenominalAdjsV1      ;
          :a»   DenominalAdjsV2      ;
 +SgGenCmp:a%>  R                    ;
 +PlGenCmp:a%>j R                    ;

!!€gt-norm: pedagoga # Even-syllable test
!!€ pedagoga                 pedagoga+N+Sg+Nom
!!€ pedagogas                 pedagoga+N+Sg+Ela

LEXICON ALLEGORI
+N+OLang/NOB: ALLEGORI_CMP_INFL ;

LEXICON ALLEGORI_CMP_INFL !!= @CODE@ Recent loanwords on -ija/-iddja with long and short compound-form
 +SgNomCmp:ja%>     R                    ;
 +SgNomCmp:%>       R                    ;
          :ja%>     N-EVENSTRONGSTEM     ;
          :ja%>     N-EVENWEAKSTEM       ;
          :ja%>     DenominalNounsMUORRA ;
          :ja%>     DenominalAdjsV1      ;
          :ja%>     DenominalAdjsV2      ;
 +SgGenCmp:ja%>     R                    ;
 +PlGenCmp:ja%>j    R                    ;
 +SgNomCmp:ddja%>   R                    ;
          :ddja%>   N-EVENSTRONGSTEM     ;
          :ddja%>Q1 N-EVENWEAKSTEM       ;
          :ddja»    DenominalNounsMUORRA ;
          :ddja»    DenominalAdjsV1      ;
          :ddja»    DenominalAdjsV2      ;
 +SgGenCmp:dja%>    R                    ;
 +PlGenCmp:dja%>j   R                    ;

!!€gt-norm: partiddja # Even-syllable test
!!€ partiddja                 partiddja+N+Sg+Nom
!!€ partidjas                 partiddja+N+Sg+Ela

LEXICON APOTEK
+N+OLang/NOB: APOTEK_CMP_INFL ;

LEXICON APOTEK_CMP_INFL !!= @CODE@ Recent loanwords on -iehkka in NOR, æhkka in SW. -ehkka as sub. with long and short compound-form on -k.
 +SgNomCmp:æhkka%>   R                    ;
 +SgNomCmp:eks%>     R                    ;
          :æhkka%>   N-EVENSTRONGSTEM     ;
          :æhkka%>Q1 N-EVENWEAKSTEM       ;
          :æhkka»    DenominalNounsMUORRA ;
          :æhkka»    DenominalAdjsV1      ;
          :æhkka»    DenominalAdjsV2      ;
 +SgGenCmp:ehka%>    R                    ;
 +PlGenCmp:ehka%>j   R                    ;
 +SgNomCmp+Dial/-SW+Use/Sub:iehkka%>   R                    ;
 +SgNomCmp+Dial/-SW+Use/Sub:eks%>     R                    ;
          +Dial/-SW+Use/Sub:iehkka%>   N-EVENSTRONGSTEM     ;
          +Dial/-SW+Use/Sub:iehkka%>Q1 N-EVENWEAKSTEM       ;
          +Dial/-SW+Use/Sub:iehkka»    DenominalNounsMUORRA ;
          +Dial/-SW+Use/Sub:iehkka»    DenominalAdjsV1      ;
          +Dial/-SW+Use/Sub:iehkka»    DenominalAdjsV2      ;
 +SgGenCmp+Dial/-SW+Use/Sub:iehka%>    R                    ;
 +PlGenCmp+Dial/-SW+Use/Sub:iehka%>j   R                    ;
   +SgNomCmp+Use/Sub:ehkka%>   R                    ;
   +SgNomCmp+Use/Sub:eks%>     R                    ;
            +Use/Sub:ehkka%>   N-EVENSTRONGSTEM     ;
            +Use/Sub:ehkka%>Q1 N-EVENWEAKSTEM       ;
            +Use/Sub:ehkka»    DenominalNounsMUORRA ;
            +Use/Sub:ehkka»    DenominalAdjsV1      ;
            +Use/Sub:ehkka»    DenominalAdjsV2      ;
   +SgGenCmp+Use/Sub:ehka%>    R                    ;
   +PlGenCmp+Use/Sub:ehka%>j   R                    ;

!!€gt-norm: kartotehkka # Even-syllable test
!!€ kartotæhkka                 kartotæhkka+N+Sg+Nom
!!€ kartotæhkas                 kartotæhkka+N+Sg+Ela
!!€ kartotiehkka                 kartotæhkka+N+Sg+Nom
!!€ kartotiehkas                 kartotæhkka+N+Sg+Ela

LEXICON ANTIKK
+N+OLang/NOB: ANTIKK_CMP_INFL ;

LEXICON ANTIKK_CMP_INFL !!= @CODE@ Recent loanwords on -hkka in Norway and -ijkka in Sweden. With long and short compound-form on -kk/-k. The swedish forms were earlier added to stems for the Swedish version, but now added here. 
                     +Dial/-SW:hkka%>   N-EVENSTRONGSTEM     ;
                     +Dial/-SW:hkka%>Q1 N-EVENWEAKSTEM       ;
                     +Dial/-SW:hkka»    DenominalNounsMUORRA ;
                     +Dial/-SW:hkka»    DenominalAdjsV1      ;
                     +Dial/-SW:hkka»    DenominalAdjsV2      ;
            +SgNomCmp+Dial/-SW:hkka%>   R                    ;
            +SgGenCmp+Dial/-SW:hka%>    R                    ;
            +PlGenCmp+Dial/-SW:hka%>j   R                    ;
                    +Dial/-NOR:jkka%>   N-EVENSTRONGSTEM     ;
                    +Dial/-NOR:jkka%>Q1 N-EVENWEAKSTEM       ;
                    +Dial/-NOR:jkka»    DenominalNounsMUORRA ;
                    +Dial/-NOR:jkka»    DenominalAdjsV1      ;
                    +Dial/-NOR:jkka»    DenominalAdjsV2      ;
           +SgNomCmp+Dial/-NOR:jkka%>   R                    ;
           +SgGenCmp+Dial/-NOR:jka%>    R                    ;
           +PlGenCmp+Dial/-NOR:jka%>j   R                    ;
            +SgNomCmp+Dial/-SW:kk%>     R                    ;
           +SgNomCmp+Dial/-NOR:k%>      R                    ;

!!€gt-norm: dialektihkka # Even-syllable test
!!€ dialektihkka                 dialektihkka+N+Sg+Nom
!!€ dialektihkas                 dialektihkka+N+Sg+Ela
!!€ dialektijkka                 dialektihkka+N+Sg+Nom
!!€ dialektijkas                 dialektihkka+N+Sg+Ela

LEXICON AREAL
+N+OLang/NOB: AREAL_CMP_INFL ;

LEXICON AREAL_CMP_INFL !!= @CODE@ Recent loanwords on -álla with long and short compound-form
 +SgNomCmp:álla%>    R                    ;
 +SgNomCmp:al%>      R                    ;
          :álla%>    N-EVENSTRONGSTEM     ;
          :álla%>Q1  N-EVENWEAKSTEM       ;
          :álla»     DenominalNounsMUORRA ;
          :álla»     DenominalAdjsV1      ;
          :álla»     DenominalAdjsV2      ;
 +SgGenCmp:álla%>Q1  R                    ;
 +PlGenCmp:álla%>Q1j R                    ;

!!€gt-norm: gasskavokálla # Even-syllable test
!!€ gasskavokálla                 gasskavokálla+N+Sg+Nom
!!€ gasskavokálas                 gasskavokálla+N+Sg+Ela

LEXICON TABELL
+N+OLang/NOB: TABELL_CMP_INFL ;

LEXICON TABELL_CMP_INFL !!= @CODE@ Recent loanwords on -äl0la with long and short compound-form
 +SgNomCmp:æl'la%>    R                    ;
 +SgNomCmp:ell%>      R                    ;
          :æl'la%>    N-EVENSTRONGSTEM     ;
          :æl'la%>Q1  N-EVENWEAKSTEM       ;
          :æl'la»     DenominalNounsMUORRA ;
          :æl'la»     DenominalAdjsV1      ;
          :æl'la»     DenominalAdjsV2      ;
 +SgGenCmp:æl'la%>Q1  R                    ;
 +PlGenCmp:æl'la%>Q1j R                    ;

!!€gt-norm: flotælla # Even-syllable test
!!€ flotælla                 flotælla+N+Sg+Nom
!!€ flotellas                 flotælla+N+Sg+Ela

LEXICON TEKSTIL
+N+OLang/NOB: TEKSTIL_CMP_INFL ;

LEXICON TEKSTIL_CMP_INFL !!= @CODE@ Recent loanwords on -jlla (-ijlla, -yjlla) with long and short compound-form
 +SgNomCmp:jlla%>   R                    ;
 +SgNomCmp:l%>      R                    ;
          :jlla%>   N-EVENSTRONGSTEM     ;
          :jlla%>Q1 N-EVENWEAKSTEM       ;
          :jlla»    DenominalNounsMUORRA ;
          :jlla»    DenominalAdjsV1      ;
          :jlla»    DenominalAdjsV2      ;
 +SgGenCmp:jla%>    R                    ;
 +PlGenCmp:jla%>j   R                    ;

!!€gt-norm: tekstijlla # Even-syllable test
!!€ tekstijlla                 tekstijlla+N+Sg+Nom
!!€ tekstijlas                 tekstijlla+N+Sg+Ela

LEXICON ALKOHOL
+N+OLang/NOB: ALKOHOL_CMP_INFL ;

LEXICON ALKOHOL_CMP_INFL !!= @CODE@ Recent loanwords on -åvllå with long and short compound-form. The used form "alkohola" is sub taged. 
 +SgNomCmp:åvllå%>   R                    ;
 +SgNomCmp:ol%>      R                    ;
          :åvllå%>   N-EVENSTRONGSTEM     ;
          :åvllå%>Q1 N-EVENWEAKSTEM       ;
          :åvllå»    DenominalNounsMUORRA ;
          :åvllå»    DenominalAdjsV1      ;
          :åvllå»    DenominalAdjsV2      ;
 +SgGenCmp:åvlå%>    R                    ;
 +PlGenCmp:åvlå%>j   R                    ;
  +Use/Sub:ol        DEMAGOG_CMP_INFL              ;

!!€gt-norm: parabåvllå # Even-syllable test
!!€ parabåvllå                 parabåvllå+N+Sg+Nom
!!€ parabåvlås                 parabåvllå+N+Sg+Ela

LEXICON TELEGRAM
+N+OLang/NOB: TELEGRAM_CMP_INFL ;

LEXICON TELEGRAM_CMP_INFL !!= @CODE@ Recent loanwords on -ám'ma with long and short compound-form
 +SgNomCmp:ám'ma%>    R                    ;
 +SgNomCmp:am%>       R                    ;
          :ám'ma%>    N-EVENSTRONGSTEM     ;
          :ám'ma%>Q1  N-EVENWEAKSTEM       ;
          :ám'ma»     DenominalNounsMUORRA ;
          :ám'ma»     DenominalAdjsV1      ;
          :ám'ma»     DenominalAdjsV2      ;
 +SgGenCmp:ám'ma%>Q1  R                    ;
 +PlGenCmp:ám'ma%>Q1j R                    ;

!!€gt-norm: grámma # Even-syllable test
!!€ grámma                 grámma+N+Sg+Nom
!!€ grámmas                 grámma+N+Sg+Ela

LEXICON SYSTEM
+N+OLang/NOB: SYSTEM_CMP_INFL ;

LEXICON SYSTEM_CMP_INFL !!= @CODE@ Recent loanwords on -ebma with long and short compound-form. -iebma is added as Use/Sub. -em in NOR and SW.
 +SgNomCmp:ebma%>   R                    ;
 +SgNomCmp:em%>     R                    ;
          :ebma%>   N-EVENSTRONGSTEM     ;
          :ebma%>Q1 N-EVENWEAKSTEM       ;
          :ebma»    DenominalNounsMUORRA ;
          :ebma»    DenominalAdjsV1      ;
          :ebma»    DenominalAdjsV2      ;
 +SgGenCmp:ema%>    R                    ;
 +PlGenCmp:ema%>j   R                    ;
 +Use/Sub+SgNomCmp:iebma%>   R                    ;
 +Use/Sub+SgNomCmp:iem%>     R                    ;
          +Use/Sub:iebma%>   N-EVENSTRONGSTEM     ;
          +Use/Sub:iebma%>Q1 N-EVENWEAKSTEM       ;
          +Use/Sub:iebma»    DenominalNounsMUORRA ;
          +Use/Sub:iebma»    DenominalAdjsV1      ;
          +Use/Sub:iebma»    DenominalAdjsV2      ;
 +Use/Sub+SgGenCmp:iema%>    R                    ;
 +Use/Sub+PlGenCmp:iema%>j   R                    ;

!!€gt-norm: vokalsystebma # Even-syllable test
!!€ vokalsystebma                 vokalsystebma+N+Sg+Nom
!!€ vokalsystemas                 vokalsystebma+N+Sg+Ela

LEXICON AGRONOM
+N+OLang/NOB: AGRONOM_CMP_INFL ;

LEXICON AGRONOM_CMP_INFL !!= @CODE@ Recent loanwords on -åvmma with long and short compound-form. This might be standarized as -noma,if so it is very strange, and Divvun dosn't follow the standardization.Agronoma is added as sub. 
 +SgNomCmp:åvmmå%>   R                    ;
 +SgNomCmp:om%>      R                    ;
          :åvmmå%>   N-EVENSTRONGSTEM     ;
          :åvmmå%>Q1 N-EVENWEAKSTEM       ;
          :åvmmå»    DenominalNounsMUORRA ;
          :åvmmå»    DenominalAdjsV1      ;
          :åvmmå»    DenominalAdjsV2      ;
 +SgGenCmp:åvmå%>    R                    ;
 +PlGenCmp:åvmå%>j   R                    ;
  +Use/Sub:om      DEMAGOG_CMP_INFL              ; ! To get the form found in dictioneries +Use/NotDNorm

!!€gt-norm: agronåvmmå # Even-syllable test
!!€ agronåvmmå                 agronåvmmå+N+Sg+Nom
!!€ agronåvmås                 agronåvmmå+N+Sg+Ela

LEXICON FANATISM
+N+OLang/NOB: FANATISM_CMP_INFL ;

LEXICON FANATISM_CMP_INFL !!= @CODE@ Recent loanwords on -ssma with long and short compound-form.
           +SgNomCmp:ssma%>   R                    ;
 +SgNomCmp+Dial/-NOR:sm%>     R                    ;
  +SgNomCmp+Dial/-SW:sme%>     R                    ;
                    :ssma%>   N-EVENSTRONGSTEM     ;
                    :ssma%>Q1 N-EVENWEAKSTEM       ;
                    :ssma»    DenominalNounsMUORRA ;
                    :ssma»    DenominalAdjsV1      ;
                    :ssma»    DenominalAdjsV2      ;
           +SgGenCmp:sma%>    R                    ;
           +PlGenCmp:sma%>j   R                    ;

!!€gt-norm: kabbalissma # Even-syllable test
!!€ kabbalissma                 kabbalissma+N+Sg+Nom
!!€ kabbalismas                 kabbalissma+N+Sg+Ela

LEXICON ORGAN
+N+OLang/NOB: ORGAN_CMP_INFL ;

LEXICON ORGAN_CMP_INFL !!= @CODE@ Recent loanwords on -ádna with long and short compound-form
 +SgNomCmp:ádna%>   R                    ;
 +SgNomCmp:an%>     R                    ;
          :ádna%>   N-EVENSTRONGSTEM     ;
          :ádna%>Q1 N-EVENWEAKSTEM       ;
          :ádna»    DenominalNounsMUORRA ;
          :ádna»    DenominalAdjsV1      ;
          :ádna»    DenominalAdjsV2      ;
 +SgGenCmp:ána%>    R                    ;
 +PlGenCmp:ána%>j   R                    ;

!!€gt-norm: guovllopládna # Even-syllable test
!!€ guovllopládna                 guovllopládna+N+Sg+Nom
!!€ guovlloplánav                 guovllopládna+N+Sg+Acc

LEXICON BENSIN !!= @CODE@ Recent loanwords on -ijnna with long and short compound-form
 +N+OLang/NOB: BENSIN_CMP_INFL ;

LEXICON BENSIN_CMP_INFL !!= @CODE@ Recent loanwords on -ijnna with long and short compound-form
 +SgNomCmp:ijnna%>   R                    ;
 +SgNomCmp:in%>      R                    ;
          :ijnna%>   N-EVENSTRONGSTEM     ;
          :ijnna%>Q1 N-EVENWEAKSTEM       ;
          :ijnna»    DenominalNounsMUORRA ;
          :ijnna»    DenominalAdjsV1      ;
          :ijnna»    DenominalAdjsV2      ;
 +SgGenCmp:ijna%>    R                    ;
 +PlGenCmp:ijna%>j   R                    ;

!!€gt-norm: syrijnna # Even-syllable test
!!€ syrijnna                 syrijnna+N+Sg+Nom
!!€ syrijnas                 syrijnna+N+Sg+Ela

LEXICON MASKIN
 +N+OLang/NOB: MASKIN_CMP_INFL ;

LEXICON MASKIN_CMP_INFL !!= @CODE@ Recent loanwords on -sjijnna with long and short compound-form: -SKIN
 +SgNomCmp:sjijnna%>   R                    ;
 +SgNomCmp:skin%>      R                    ;
          :sjijnna%>   N-EVENSTRONGSTEM     ;
          :sjijnna%>Q1 N-EVENWEAKSTEM       ;
          :sjijnna»    DenominalNounsMUORRA ;
          :sjijnna»    DenominalAdjsV1      ;
          :sjijnna»    DenominalAdjsV2      ;
 +SgGenCmp:sjijna%>    R                    ;
 +PlGenCmp:sjijna%>j   R                    ;

!!€gt-norm: bivtasmasjijnna # Even-syllable test
!!€ bivtasmasjijnna                 bivtasmasjijnna+N+Sg+Nom
!!€ bivtasmasjijnas                 bivtasmasjijnna+N+Sg+Ela

LEXICON TELEFON
 +N+OLang/NOB: TELEFON_CMP_INFL ;
 
LEXICON TELEFON_CMP_INFL !!= @CODE@ Recent loanwords on -åvnnå with long and short compound-form
 +SgNomCmp:åvnnå%>   R                    ;
 +SgNomCmp:on%>      R                    ;
          :åvnnå%>   N-EVENSTRONGSTEM     ;
          :åvnnå%>Q1 N-EVENWEAKSTEM       ;
          :åvnnå»    DenominalNounsMUORRA ;
          :åvnnå»    DenominalAdjsV1      ;
          :åvnnå»    DenominalAdjsV2      ;
 +SgGenCmp:åvnå%>    R                    ;
 +PlGenCmp:åvnå%>j   R                    ;

!!€gt-norm: persåvnnå # Even-syllable test
!!€ persåvnnå                 persåvnnå+N+Sg+Nom
!!€ persåvnås                 persåvnnå+N+Sg+Ela

LEXICON INSTITUTION
 +N+OLang/NOB: INSTITUTION_CMP_INFL ;
 
LEXICON INSTITUTION_CMP_INFL  !!= @CODE@ Recent loanwords on -sjåvnnå with long and short compound-form: -TION IN SWEDISH
           +SgNomCmp:sjåvnnå%>   R                    ;
  +SgNomCmp+Dial/-SW:sjons%>     R                    ;
 +SgNomCmp+Dial/-NOR:tions%>     R                    ;
                    :sjåvnnå%>   N-EVENSTRONGSTEM     ;
                    :sjåvnnå%>Q1 N-EVENWEAKSTEM       ;
                    :sjåvnnå»    DenominalNounsMUORRA ;
                    :sjåvnnå»    DenominalAdjsV1      ;
                    :sjåvnnå»    DenominalAdjsV2      ;
           +SgGenCmp:sjåvnå%>    R                    ;
           +PlGenCmp:sjåvnå%>j   R                    ;

!!€gt-norm: populasjåvnnå # Even-syllable test
!!€ populasjåvnnå                 populasjåvnnå+N+Sg+Nom
!!€ populasjåvnås                 populasjåvnnå+N+Sg+Ela


LEXICON MISSION
 +N+OLang/NOB: MISSION_CMP_INFL ;
 
LEXICON MISSION_CMP_INFL !!= @CODE@ Recent loanwords on -sjåvnnå with long and short compound-form: -SSION IN SWEDISH
           +SgNomCmp:sjåvnnå%>   R                    ;
  +SgNomCmp+Dial/-SW:sjons%>     R                    ;
 +SgNomCmp+Dial/-NOR:ssions%>    R                    ;
                    :sjåvnnå%>   N-EVENSTRONGSTEM     ;
                    :sjåvnnå%>Q1 N-EVENWEAKSTEM       ;
                    :sjåvnnå»    DenominalNounsMUORRA ;
                    :sjåvnnå»    DenominalAdjsV1      ;
                    :sjåvnnå»    DenominalAdjsV2      ;
           +SgGenCmp:sjåvnå%>    R                    ;
           +PlGenCmp:sjåvnå%>j   R                    ;

!!€gt-norm: sesjåvnnå # Even-syllable test
!!€ sesjåvnnå                 sesjåvnnå+N+Sg+Nom
!!€ sesjåvnås                 sesjåvnnå+N+Sg+Ela

LEXICON PENSION
+N+OLang/NOB: PENSION_CMP_INFL ;

LEXICON PENSION_CMP_INFL !!= @CODE@ Recent loanwords on -sjåvnnå with long and short compound-form: -SION IN SWEDISH
           +SgNomCmp:sjåvnnå%>   R                    ;
  +SgNomCmp+Dial/-SW:sjons%>     R                    ;
 +SgNomCmp+Dial/-NOR:sions%>     R                    ;
                    :sjåvnnå%>   N-EVENSTRONGSTEM     ;
                    :sjåvnnå%>Q1 N-EVENWEAKSTEM       ;
                    :sjåvnnå»    DenominalNounsMUORRA ;
                    :sjåvnnå»    DenominalAdjsV1      ;
                    :sjåvnnå»    DenominalAdjsV2      ;
           +SgGenCmp:sjåvnå%>    R                    ;
           +PlGenCmp:sjåvnå%>j   R                    ;

!!€gt-norm: suspensjåvnnå # Even-syllable test
!!€ suspensjåvnnå                 suspensjåvnnå+N+Sg+Nom
!!€ suspensjåvnås                 suspensjåvnnå+N+Sg+Ela

LEXICON KINO 
+N+OLang/NOB: KINO_CMP_INFL ;

LEXICON KINO_CMP_INFL !!= @CODE@ no diacritics whatsoever, ends on vowel
                           :%>    NE-EVENCASE           ;
                           :%>    ILL-EVENCASE          ;
                           :%>    N-EVENWEAKSTEM-OTH    ;
                           :%>    N-EVENWEAKSTEM-SG-COM ;
          +Der1+Der/Dimin+N:»sj   N-ODDCASE             ;
          +Der1+Der/Dimin+N:»tj   OTH-ODDCASE           ;
 +Der1+Der/Dimin+N+SgNomCmp:»sj   R                     ;
 +Der1+Der/Dimin+N+SgGenCmp:»tja  R                     ;
 +Der1+Der/Dimin+N+SgGenCmp:»tjij R                     ;
                           :»     DenominalAdjsKINO     ;
                           :»     DenominalNounsKINO    ;
                  +SgNomCmp:%>    R                     ;
                  +SgGenCmp:%>Q1  R                     ;
                  +PlGenCmp:%>j   R                     ;
 
!!€gt-norm: media # Even-syllable test
!!€ media                media+N+Sg+Nom
!!€ medias               media+N+Sg+Ela

LEXICON CELSIUS
+N+OLang/NOB: CELSIUS_CMP_INFL ;

LEXICON CELSIUS_CMP_INFL !!= @CODE@ no diacritics whatsoever, ends on consonant
 :    GÅNÅGIS-C            ; ! just as gånågis
 :a%> CELSIUS-EVEN         ;
 :a»  DenominalNounsMUORRA ;

!!€gt-norm: aids # Even-syllable test
!!€ aids                 aids+N+Sg+Nom
!!€ aidsaj               aids+N+Sg+Ill
!!€ aidsas               aids+N+Sg+Ela

!LEXICON PARTISIPP
!+N+OLang/NOB: PARTISIPP_CMP_INFL ;
!
!LEXICON PARTISIPP_CMP_INFL !!= @CODE@ Recent loanwords on -hppa with long and short compound-form on -pp an 
!           +SgNomCmp:hppa%>   R                    ;
!  +SgNomCmp+Dial/-SW:pp%>     R                    ;
! +SgNomCmp+Dial/-NOR:p%>      R                    ;
!                    :hppa%>   N-EVENSTRONGSTEM     ;
!                    :hppa%>Q1 N-EVENWEAKSTEM       ;
!                    :hppa»    DenominalNounsMUORRA ;
!                    :hppa»    DenominalAdjsV1      ;
!                    :hppa»    DenominalAdjsV2      ;
!           +SgGenCmp:hpa%>    R                    ;
!           +PlGenCmp:hpa%>j   R                    ;

!!€gt-norm: partisihppa # Even-syllable test
!!€ partisihppa                 partisihppa+N+Sg+Nom
!!€ partisihpas                 partisihppa+N+Sg+Ela

LEXICON SEMINAR
+N+OLang/NOB: SEMINAR_CMP_INFL ;

LEXICON SEMINAR_CMP_INFL !!= @CODE@ Recent loanwords on -árra with long and short compound-form
 +SgNomCmp:árra%>   R                    ;
 +SgNomCmp:ar%>     R                    ;
          :árra%>   N-EVENSTRONGSTEM     ;
          :árra%>Q1 N-EVENWEAKSTEM       ;
          :árra»    DenominalNounsMUORRA ;
          :árra»    DenominalAdjsV1      ;
          :árra»    DenominalAdjsV2      ;
 +SgGenCmp:ára%>    R                    ;
 +PlGenCmp:ára%>j   R                    ;

!!€gt-norm: hektárra # Even-syllable test
!!€ hektárra                 hektárra+N+Sg+Nom
!!€ hektáras                 hektárra+N+Sg+Ela

LEXICON FAKTOR
+N+OLang/NOB: FAKTOR_CMP_INFL ;

LEXICON FAKTOR_CMP_INFL !!= @CODE@ Recent loanwords on -åvrrå with long and short compound-form
 +SgNomCmp:åvrrå%>   R                    ;
 +SgNomCmp:or%>      R                    ;
          :åvrrå%>   N-EVENSTRONGSTEM     ;
          :åvrrå%>Q1 N-EVENWEAKSTEM       ;
          :åvrrå»    DenominalNounsMUORRA ;
          :åvrrå»    DenominalAdjsV1      ;
          :åvrrå»    DenominalAdjsV2      ;
 +SgGenCmp:åvrå%>    R                    ;
 +PlGenCmp:åvrå%>j   R                    ;

!!€gt-norm: oajvvekåntåvrrå # Even-syllable test
!!€ oajvvekåntåvrrå                 oajvvekåntåvrrå+N+Sg+Nom
!!€ oajvvekåntåvrås                 oajvvekåntåvrrå+N+Sg+Ela

LEXICON KULTUR
+N+OLang/NOB: KULTUR_CMP_INFL ;

LEXICON KULTUR_CMP_INFL !!= @CODE@ Recent loanwords on -vrra with long and short compound-form
 +SgNomCmp:vrra%>   R                    ;
 +SgNomCmp:r%>      R                    ;
          :vrra%>   N-EVENSTRONGSTEM     ;
          :vrra%>Q1 N-EVENWEAKSTEM       ;
          :vrra»    DenominalNounsMUORRA ;
          :vrra»    DenominalAdjsV1      ;
          :vrra»    DenominalAdjsV2      ;
 +SgGenCmp:vra%>    R                    ;
 +PlGenCmp:vra%>j   R                    ;

!!€gt-norm: muvrra # Even-syllable test
!!€ muvrra                 muvrra+N+Sg+Nom
!!€ muvrajn                 muvrra+N+Sg+Com

LEXICON INSPEKTØR
+N+OLang/NOB: INSPEKTØR_CMP_INFL ;

LEXICON INSPEKTØR_CMP_INFL !!= @CODE@ Recent loanwords on -ørra with long and short compound-form
 +SgNomCmp:ørra%>   R                    ;
 +SgNomCmp:ørs%>    R                    ;
          :ørra%>   N-EVENSTRONGSTEM     ;
          :ørra%>Q1 N-EVENWEAKSTEM       ;
          :ørra»    DenominalNounsMUORRA ;
          :ørra»    DenominalAdjsV1      ;
          :ørra»    DenominalAdjsV2      ;
 +SgGenCmp:øra%>    R                    ;
 +PlGenCmp:øra%>j   R                    ;

!!€gt-norm: observatørra # Even-syllable test
!!€ observatørra                 observatørra+N+Sg+Nom
!!€ observatøras                 observatørra+N+Sg+Ela

LEXICON SBSTANS
+N+OLang/NOB: SBSTANS_CMP_INFL ;

LEXICON SBSTANS_CMP_INFL !!= @CODE@ Recent loanwords on -ánssa with long and short compound-form, ends on -ans in SW and NOR. 
 +SgNomCmp:ánssa%>   R                    ;
 +SgNomCmp:ans%>     R                    ;
          :ánssa%>   N-EVENSTRONGSTEM     ;
          :ánssa%>Q1 N-EVENWEAKSTEM       ;
          :ánssa»    DenominalNounsMUORRA ;
          :ánssa»    DenominalAdjsV1      ;
          :ánssa»    DenominalAdjsV2      ;
 +SgGenCmp:ánsa%>    R                    ;
 +PlGenCmp:ánsa%>j   R                    ;

!!€gt-norm: instánssa # Even-syllable test
!!€ instánssa                 instánssa+N+Sg+Nom
!!€ instánsas                 instánssa+N+Sg+Ela

LEXICON VALENS
+N+OLang/NOB: VALENS_CMP_INFL ;

LEXICON VALENS_CMP_INFL !!= @CODE@ Recent loanwords on -ænssa with long and short compound-form
 +SgNomCmp:ænssa%>    R                    ;
 +SgNomCmp:ens%>      R                    ;
          :ænssa%>    N-EVENSTRONGSTEM     ;
          :ænssa%>Q1  N-EVENWEAKSTEM       ;
          :ænssa»     DenominalNounsMUORRA ;
          :ænssa»     DenominalAdjsV1      ;
          :ænssa»     DenominalAdjsV2      ;
 +SgGenCmp:ænssa%>Q1  R                    ;
 +PlGenCmp:ænssa%>Q1j R                    ;

!!€gt-norm: intelligænssa # Even-syllable test
!!€ intelligænssa                 intelligænssa+N+Sg+Nom
!!€ intelligensav                 intelligænssa+N+Sg+Acc

LEXICON PARADIS
+N+OLang/NOB: PARADIS_CMP_INFL ;

LEXICON PARADIS_CMP_INFL !!= @CODE@ Recent loanwords on -jssa with long and short compound-form
 +SgNomCmp:jssa%>   R                    ;
 +SgNomCmp:s%>      R                    ;
          :jssa%>   N-EVENSTRONGSTEM     ;
          :jssa%>Q1 N-EVENWEAKSTEM       ;
          :jssa»    DenominalNounsMUORRA ;
          :jssa»    DenominalAdjsV1      ;
          :jssa»    DenominalAdjsV2      ;
 +SgGenCmp:jsa%>    R                    ;
 +PlGenCmp:jsa%>j   R                    ;

!!€gt-norm: servijssa # Even-syllable test
!!€ servijssa                 servijssa+N+Sg+Nom
!!€ servijsas                 servijssa+N+Sg+Ela

LEXICON ADVOKAT
+N+OLang/NOB: ADVOKAT_CMP_INFL ;

LEXICON ADVOKAT_CMP_INFL !!= @CODE@ Recent loanwords on -áhtta with long and short compound-form
 +SgNomCmp:áhtta%>   R                    ;
 +SgNomCmp:at%>      R                    ;
          :áhtta%>   N-EVENSTRONGSTEM     ;
          :áhtta%>Q1 N-EVENWEAKSTEM       ;
          :áhtta»    DenominalNounsMUORRA ;
          :áhtta»    DenominalAdjsV1      ;
          :áhtta»    DenominalAdjsV2      ;
 +SgGenCmp:áhta%>    R                    ;
 +PlGenCmp:áhta%>j   R                    ;

!!€gt-norm: klimáhtta # Even-syllable test
!!€ klimáhtta                 klimáhtta+N+Sg+Nom
!!€ klimáhtas                 klimáhtta+N+Sg+Ela

LEXICON ALFABET
+OLang/NOB: ALFABET_CMP_INFL ;

 LEXICON ALFABET_CMP_INFL !!= @CODE@ Recent loanwords with -iehtta and -æhtta diffrences in NOR and SW. Often written -ehtta in Norway. -ET IN SWEDISH, -ET in norwegian.
                  :æhtta     MUORRA                ;
          +Use/Sub:iehtta    MUORRA                ;
          +Use/Sub:ehtta     MUORRA                ; ! long e should not be allowed in grad III, even thou it's in dictionaries and "Ådå testamennta".  +Use/NotDNorm

!!€gt-norm: mobilitehtta # Even-syllable test
!!€ mobilitæhtta                 mobilitiehtta+N+Sg+Nom
!!€ mobilitæhtta                 mobilitæhtta+N+Sg+Nom

LEXICON INTERNET
+N+OLang/NOB: INTERNET_CMP_INFL ;

LEXICON INTERNET_CMP_INFL !!= @CODE@ Recent loanwords on -æhtta with long and short compound-form: -ET IN SWEDISH, -ETT in norwegian. Differs from ALFABET because -ehtta isn't used in NOR. 
           +SgNomCmp:æhtta%>    R                    ;
  +SgNomCmp+Dial/-SW:ett%>      R                    ;
 +SgNomCmp+Dial/-NOR:et%>       R                    ;
                    :æhtta%>    N-EVENSTRONGSTEM     ;
                    :æhtta%>Q1  N-EVENWEAKSTEM       ;
                    :æhtta»     DenominalNounsMUORRA ;
                    :æhtta»     DenominalAdjsV1      ;
                    :æhtta»     DenominalAdjsV2      ;
           +SgGenCmp:æhtta%>Q1  R                    ;
           +PlGenCmp:æhtta%>Q1j R                    ;

!!€gt-norm: intranæhtta # Even-syllable test
!!€ intranæhtta                 intranæhtta+N+Sg+Nom
!!€ intranehtas                 intranæhtta+N+Sg+Ela

LEXICON TABLETT
+N+OLang/NOB: TABLETT_CMP_INFL ;

LEXICON TABLETT_CMP_INFL !!= @CODE@ Recent loanwords on -æhtta with long and short compound-form. -ETT in both norwegian and in swedish. 
 +SgNomCmp:æhtta%>    R                    ;
 +SgNomCmp:ett%>      R                    ;
          :æhtta%>    N-EVENSTRONGSTEM     ;
          :æhtta%>Q1  N-EVENWEAKSTEM       ;
          :æhtta»     DenominalNounsMUORRA ;
          :æhtta»     DenominalAdjsV1      ;
          :æhtta»     DenominalAdjsV2      ;
 +SgGenCmp:æhtta%>Q1  R                    ;
 +PlGenCmp:æhtta%>Q1j R                    ;

!!€gt-norm: kvartæhtta # Even-syllable test
!!€ kvartæhtta                 kvartæhtta+N+Sg+Nom
!!€ kvartehtas                 kvartæhtta+N+Sg+Ela

LEXICON INSTITUTT
+N+OLang/NOB: INSTITUTT_CMP_INFL ;

LEXICON INSTITUTT_CMP_INFL !!= @CODE@ Recent loanwords on -uhtta, -ihtta with long and short compound-form on -tt(NOR)/-t(SW)
           +SgNomCmp:htta%>   R                    ;
  +SgNomCmp+Dial/-SW:tt%>     R                    ;
 +SgNomCmp+Dial/-NOR:t%>      R                    ;
                    :htta%>   N-EVENSTRONGSTEM     ;
                    :htta%>Q1 N-EVENWEAKSTEM       ;
                    :htta»    DenominalNounsMUORRA ;
                    :htta»    DenominalAdjsV1      ;
                    :htta»    DenominalAdjsV2      ;
           +SgGenCmp:hta%>    R                    ;
           +PlGenCmp:hta%>j   R                    ;

!!€gt-norm: inuihtta # Even-syllable test
!!€ inuihtta                 inuihtta+N+Sg+Nom
!!€ inuihtas                 inuihtta+N+Sg+Ela

LEXICON PATENT
+N+OLang/NOB: PATENT_CMP_INFL ;

LEXICON PATENT_CMP_INFL !!= @CODE@ Recent loanwords on -ænnta with long and short compound-form. The-ennta (used in "Ådå testamennta") is taged as sub. 
 +SgNomCmp:ænnta%>    R                    ;
 +SgNomCmp:ent%>      R                    ;
          :ænnta%>    N-EVENSTRONGSTEM     ;
          :ænnta%>Q1  N-EVENWEAKSTEM       ;
          :ænnta»     DenominalNounsMUORRA ;
          :ænnta»     DenominalAdjsV1      ;
          :ænnta»     DenominalAdjsV2      ;
 +SgGenCmp:ænnta%>Q1  R                    ;
 +PlGenCmp:ænnta%>Q1j R                    ;
 +SgNomCmp+Use/Sub:ennta%>    R                    ;
 +SgNomCmp+Use/Sub:ent%>      R                    ;
          +Use/Sub:ennta%>    N-EVENSTRONGSTEM     ;
          +Use/Sub:ennta%>Q1  N-EVENWEAKSTEM       ;
          +Use/Sub:ennta»     DenominalNounsMUORRA ;
          +Use/Sub:ennta»     DenominalAdjsV1      ;
          +Use/Sub:ennta»     DenominalAdjsV2      ;
 +SgGenCmp+Use/Sub:ennta%>Q1  R                    ;
 +PlGenCmp+Use/Sub:ennta%>Q1j R                    ;

!!€gt-norm: patænnta # Even-syllable test
!!€ patænnta                 patænnta+N+Sg+Nom
!!€ patentas                 patænnta+N+Sg+Ela

LEXICON VARIANT
+N+OLang/NOB: VARIANT_CMP_INFL ;

LEXICON VARIANT_CMP_INFL !!= @CODE@ Recent loanwords on -ánnta with long and short compound-form
 +SgNomCmp:ánnta%>   R                    ;
 +SgNomCmp:ant%>     R                    ;
          :ánnta%>   N-EVENSTRONGSTEM     ;
          :ánnta%>Q1 N-EVENWEAKSTEM       ;
          :ánnta»    DenominalNounsMUORRA ;
          :ánnta»    DenominalAdjsV1      ;
          :ánnta»    DenominalAdjsV2      ;
 +SgGenCmp:ánta%>    R                    ;
 +PlGenCmp:ánta%>j   R                    ;

!!€gt-norm: praktikánnta # Even-syllable test
!!€ praktikánnta                 praktikánnta+N+Sg+Nom
!!€ praktikántas                 praktikánnta+N+Sg+Ela

LEXICON KOLLEKT
+N+OLang/NOB: KOLLEKT_CMP_INFL ;

LEXICON KOLLEKT_CMP_INFL !!= @CODE@ Recent loanwords on -ækta with long and short compound-form
 +SgNomCmp:ækta%>    R                    ;
 +SgNomCmp:ekt%>     R                    ;
          :ækta%>    N-EVENSTRONGSTEM     ;
          :ækta%>Q1  N-EVENWEAKSTEM       ;
          :ækta»     DenominalNounsMUORRA ;
          :ækta»     DenominalAdjsV1      ;
          :ækta»     DenominalAdjsV2      ;
 +SgGenCmp:ækta%>Q1  R                    ;
 +PlGenCmp:ækta%>Q1j R                    ;

!!€gt-norm: subjækta # Even-syllable test
!!€ subjækta                 subjækta+N+Sg+Nom
!!€ subjevtas                 subjækta+N+Sg+Ela

LEXICON TURIST
+N+OLang/NOB: TURIST_CMP_INFL ;

LEXICON TURIST_CMP_INFL !!= @CODE@ Recent loanwords on -ssta with long and short compound-form
 +SgNomCmp:ssta%>   R                    ;
 +SgNomCmp:st9%>    R                    ;
          :ssta%>   N-EVENSTRONGSTEM     ;
          :ssta%>Q1 N-EVENWEAKSTEM       ;
          :ssta»    DenominalNounsMUORRA ;
          :ssta»    DenominalAdjsV1      ;
          :ssta»    DenominalAdjsV2      ;
 +SgGenCmp:sta%>    R                    ;
 +PlGenCmp:sta%>j   R                    ;

!!€gt-norm: journalissta # Even-syllable test
!!€ journalissta                 journalissta+N+Sg+Nom
!!€ journalistas                 journalissta+N+Sg+Ela

LEXICON ADJEKTIV
+N+OLang/NOB: ADJEKTIV_CMP_INFL ;

LEXICON ADJEKTIV_CMP_INFL !!= @CODE@ Recent loanwords on -ijvva with long and short compound-form
 +SgNomCmp:ijvva%>   R                    ;
 +SgNomCmp:iv%>      R                    ;
          :ijvva%>   N-EVENSTRONGSTEM     ;
          :ijvva%>Q1 N-EVENWEAKSTEM       ;
          :ijvva»    DenominalNounsMUORRA ;
          :ijvva»    DenominalAdjsV1      ;
          :ijvva»    DenominalAdjsV2      ;
 +SgGenCmp:ijva%>    R                    ;
 +PlGenCmp:ijva%>j   R                    ;

!!€gt-norm: datijvva # Even-syllable test
!!€ datijvva                 datijvva+N+Sg+Nom
!!€ datijvas                 datijvva+N+Sg+Ela

!! !4syll stems
! - - - - - -
LEXICON GÅNÅGIS !!= @CODE@ is for standard C-final 4-syllabic stems
 +N:     GÅNÅGIS-C            ;
 +N:a%>  GÅNÅGIS-EVEN         ;
 +N:a»Q1 DenominalNounsMUORRA ;

!!€gt-norm: rahtjamus # Even-syllable test
!!€ rahtjamus                 rahtjamus+N+Sg+Nom
!!€ rahtjamussaj                 rahtjamus+N+Sg+Ill
!!€ rahtjamusás                 rahtjamus+N+Sg+Ela

LEXICON GÅNÅGIS-C
   +Sg+Nom:%>       K ;
! +Der4+Der/ahtes+A+Attr:a»Q1#gahtes%> ATTR ; gånågahtes is right form
! +Der4+Der/ahtes+Adv:a»Q1#gahtá%> K ;
! +Der4+Der/ahtes+Adv:a»Q1#gahti%> K ;
! +Der4+Der/ahtes+A+Sg+Nom:a»Q1#gahtes%> K ;
! +Der4+Der/ahtes+A+Sg+Nom:a»Q1#gahttá%> PxV ; !^P^
! +Der4+Der/ahtes+A+Ess:a»Q1#gahttá%>n K ;
! +Der4+Der/ahtes+A+Der5+Der/vuohta:a»Q1#gahtes VUOHTA ; !moved to LEXICON VUOHTA
! +Der4+Der/ahtes+A:a»Q1#gahttá%> ILL-EVENCASE ;
! +Der4+Der/ahtes+A:a»Q1#gahttá%> N-EVENWEAKSTEM ;
! +Der4+Der/ahtes+A:a»Q1#gahttá%> BU/MUS ;
      +Abe:a%>Q1dak K ;
      +Abe:a%>Q1da  K ;
 +SgNomCmp:%>       R ;
 +SgGenCmp:a%>Q1    R ;
 +PlGenCmp:a%>Q1j   R ;


LEXICON GÅNÅGIS-EVEN
 +Sg+Nom+Use/Ped:   PxV            ; ! !Spiik not explicit here, thus guessing.
            +Ess:n  K              ;
! +Ess:n%> PxC ; !^P^ !No Ess+Px according to Spiik, Grundstrom
                    ILL-EVENCASE   ;
                :Q1 N-EVENWEAKSTEM ;
 
LEXICON ÁRMMOGIS-EVEN
 +Sg+Nom+Use/Ped+Use/Sub:   PxV               ; ! !Spiik not explicit here, thus guessing.
                    +Ess:n  K                 ;
! +Ess:n%> PxC ; !^P^ !No Ess+Px according to Spiik, Grundstrom
                            ILL-EVENCASEadj   ;
                        :Q1 N-EVENWEAKSTEMadj ;

LEXICON CELSIUS-EVEN
         +Ess:n   K              ;
 +Ess+Use/Ped:n%> PxC            ; !
                  ILL-EVENCASE   ;
                  N-EVENWEAKSTEM ;

LEXICON BERRAHATTJA !!= @CODE@ Like GÅNÅGIS but pl.
! +N+Der4+Der/ahtes+A+Attr:a»Q1#gahtes%> ATTR ; bearrahahtes is right form
! +N+Der4+Der/ahtes+Adv:a»Q1#gahtá%> K ;
! +N+Der4+Der/ahtes+Adv:a»Q1#gahti%> K ;
! +N+Der4+Der/ahtes+A+Sg+Nom:a»Q1#gahtes%> K ;
! +N+Der4+Der/ahtes+A+Sg+Nom:a»Q1#gahttá%> PxV ; !^P^
! +N+Der4+Der/ahtes+A+Ess:a»Q1#gahttá%>n K ;
! +N+Der4+Der/ahtes+A+Der5+Der/vuohta:a»Q1#gahtes VUOHTA ; !moved to LEXICON VUOHTA
! +N+Der4+Der/ahtes+A:a»Q1#gahttá%> ILL-EVENCASE ;
! +N+Der4+Der/ahtes+A:a»Q1#gahttá%> N-EVENWEAKSTEM ;
! +N+Der4+Der/ahtes+A:a»Q1#gahttá%> BU/MUS ;
                             +N+Abe:a%>Q1dak        K                    ;
                             +N+Abe:a%>Q1da         K                    ;
                        +N+SgNomCmp:%>              R                    ;
                        +N+PlGenCmp:a%>Q1j          R                    ;
                          +N+Pl+Nom:a%>Q1           K                    ;
                  +N+Pl+Nom+Use/Ped:a%>Q1           PxNomPlV             ; !
                          +N+Pl+Gen:a%>Q1j          K                    ;
                          +N+Pl+Abe:a%>Q1j#dagi     K                    ;
                          +N+Pl+Abe:a%>Q1j#dagá     K                    ;
                          +N+Pl+Abe:a%>Q1j#tagá     K                    ;
                  +N+Pl+Gen+Use/Ped:a%>Q1j%>        PxC                  ; !
                          +N+Pl+Acc:a%>Q1jt         K                    ;
                  +N+Pl+Acc+Use/Ped:a%>Q1jd%>       PxC                  ; !
                          +N+Pl+Ill:a%>Q1jda        K                    ;
                  +N+Pl+Ill+Use/Ped:a%>Q1jdis%>     PxCs                 ; !
                          +N+Pl+Ine:a%>Q1jn         K                    ;
                  +N+Pl+Ine+Use/Ped:a%>Q1jn%>       PxC                  ; !
                          +N+Pl+Ela:a%>Q1js         K                    ;
                  +N+Pl+Ela+Use/Ped:a%>Q1jst%>      PxC                  ; !
                          +N+Pl+Com:a%>Q1j          K                    ;
                  +N+Pl+Com+Use/Ped:a%>Q1j%>        PxC                  ; !
                             +N+Ess:a%>n            K                    ;
                                 +N:a%>Q1»          DenominalNounsMUORRA ;
                +N+Der1+Der/Dimin+N:a»Q1X7tj        OTH-ODDCASE          ;
         +N+Der1+Der/Dimin+N+Sg+Gen:a»Q1X7tja       K                    ;
         +N+Der1+Der/Dimin+N+Sg+Abe:a»Q1X7tja#dagi  K                    ;
         +N+Der1+Der/Dimin+N+Sg+Abe:a»Q1X7tja#dagá  K                    ;
         +N+Der1+Der/Dimin+N+Sg+Abe:a»Q1X7tja#tagá  K                    ;
            +N+Der1+Der/Dimin+N+Ess:a»Q1X7tjin      K                    ;
         +N+Der1+Der/Dimin+N+Pl+Nom:a»Q1X7tja       K                    ;
         +N+Der1+Der/Dimin+N+Pl+Gen:a»Q1X7tjij      K                    ;
         +N+Der1+Der/Dimin+N+Pl+Abe:a»Q1X7tjij#dagi K                    ;
         +N+Der1+Der/Dimin+N+Pl+Abe:a»Q1X7tjij#dagá K                    ;
         +N+Der1+Der/Dimin+N+Pl+Abe:a»Q1X7tjij#tagá K                    ;
! +N+Der1+Der/Dimin+N+Pl+Gen:a»Q1X7tjij%> PxCs ; !^P^
         +N+Der1+Der/Dimin+N+Pl+Acc:a»Q1X7tjijt     K                    ;
 +N+Der1+Der/Dimin+N+Pl+Acc+Use/Ped:a»Q1X7tjijd%>   PxCs                 ; !
         +N+Der1+Der/Dimin+N+Pl+Ill:a»Q1X7tjijda    K                    ;
! +N+Der1+Der/Dimin+N+Pl+Ill:a»Q1X7tjijdas%> PxC ; !^P^
         +N+Der1+Der/Dimin+N+Pl+Ine:a»Q1X7tjijn     K                    ;
 +N+Der1+Der/Dimin+N+Pl+Ine+Use/Ped:a»Q1X7tjijn%>   PxCs                 ; !
         +N+Der1+Der/Dimin+N+Pl+Ela:a»Q1X7tjijs     K                    ;
 +N+Der1+Der/Dimin+N+Pl+Ela+Use/Ped:a»Q1X7tjijst%>  PxCs                 ; !
         +N+Der1+Der/Dimin+N+Pl+Com:a»Q1X7tjij      K                    ;
! +N+Der1+Der/Dimin+N+Pl+Com:a»Q1X7tjij%> PxCs ; !^P^

!!€gt-norm: gahpanisá # Even-syllable test
!!€ gahpanisá                 gahpanisá+N+Pl+Nom
!!€ gahpanisájda                 gahpanisá+N+Pl+Ill
!!€ gahpanisájs                 gahpanisá+N+Pl+Ela

LEXICON JIHPELIJ !!= @CODE@ gen:jihpelahá
         +N+Sg+Nom:ij%>       K                    ;
 +N+Sg+Nom+Use/Ped:ahá%>      PxV                  ; !
            +N+Ess:ahá%>n     K                    ;
                +N:ahá%>      ILL-EVENCASE         ;
                +N:ahá%>      N-EVENWEAKSTEM       ;
                +N:ahá»       DenominalNounsMUORRA ;
! +N+Der4+Der/ahtes+A+Attr:#»ahtes%> ATTR ; Only for odd-syllble stems
! +N+Der4+Der/ahtes+Adv:#»ahtá%> K ;
! +N+Der4+Der/ahtes+Adv:#»ahti%> K ;
! +N+Der4+Der/ahtes+A+Sg+Nom:#»ahtes%> K ;
! +N+Der4+Der/ahtes+A+Sg+Nom+Use/Ped:#»ahttá%> PxV ; !
! +N+Der4+Der/ahtes+A+Ess:#»ahttá%>n K ;
! +N+Der4+Der/ahtes+A+Der5+Der/vuohta:#»ahtes VUOHTA ; !moved to LEXICON VUOHTA
! +N+Der4+Der/ahtes+A:#»ahttá%> ILL-EVENCASE ;
! +N+Der4+Der/ahtes+A:#»ahttá%> N-EVENWEAKSTEM ;
! +N+Der4+Der/ahtes+A:#»ahttá%> BU/MUS ;
            +N+Abe:ahá%>Q1dak K                    ;
            +N+Abe:ahá%>Q1da  K                    ;
       +N+SgNomCmp:ij%>       R                    ;
       +N+SgGenCmp:ahá%>Q1    R                    ;
       +N+PlGenCmp:ahá%>Q1j   R                    ;

!!€gt-norm: gehtsulij # Even-syllable test
!!€ gehtsulij                 gehtsulij+N+Sg+Nom
!!€ gehtsulaháv               gehtsulij+N+Sg+Acc

LEXICON OARJJILIJ !!= @CODE@ gen:oarjjilihá
         +N+Sg+Nom:ij%>       K                    ;
 +N+Sg+Nom+Use/Ped:ihá%>      PxV                  ; !
            +N+Ess:ihá%>n     K                    ;
                +N:ihá%>      ILL-EVENCASE         ;
                +N:ihá%>      N-EVENWEAKSTEM       ;
                +N:ihá»       DenominalNounsMUORRA ;
! +N+Der4+Der/ahtes+A+Attr:#»ahtes%> ATTR ; Only for odd-syllble stems
! +N+Der4+Der/ahtes+Adv:#»ahtá%> K ;
! +N+Der4+Der/ahtes+Adv:#»ahti%> K ;
! +N+Der4+Der/ahtes+A+Sg+Nom:#»ahtes%> K ;
! +N+Der4+Der/ahtes+A+Sg+Nom+Use/Ped:#»ahttá%> PxV ; !
! +N+Der4+Der/ahtes+A+Ess:#»ahttá%>n K ;
! +N+Der4+Der/ahtes+A+Der5+Der/vuohta:#»ahtes VUOHTA ; !moved to LEXICON VUOHTA
! +N+Der4+Der/ahtes+A:#»ahttá%> ILL-EVENCASE ;
! +N+Der4+Der/ahtes+A:#»ahttá%> N-EVENWEAKSTEM ;
! +N+Der4+Der/ahtes+A:#»ahttá%> BU/MUS ;
            +N+Abe:ihá%>Q1dak K                    ;
            +N+Abe:ihá%>Q1da  K                    ;
       +N+SgNomCmp:ij%>       R                    ;
       +N+SgGenCmp:ihá%>Q1    R                    ;
       +N+PlGenCmp:ihá%>Q1j   R                    ;

!!€gt-norm: allilij # Even-syllable test
!!€ allilij                 allilij+N+Sg+Nom
!!€ allilihás                 allilij+N+Sg+Ela

LEXICON VIESSOMUJ !!= @CODE@ gen:viessumuhe
         +N+Sg+Nom:uj%>        K                    ;
 +N+Sg+Nom+Use/Ped:uhá%>       PxV                  ; !
            +N+Ess:uhá%>n      K                    ;
                +N:uhá%>       ILL-EVENCASE         ;
         +N+Sg+Gen:uhá%>       K                    ;
         +N+Sg+Abe:uhá%>#dagi  K                    ;
         +N+Sg+Abe:uhá%>#dagá  K                    ;
         +N+Sg+Abe:uhá%>#tagá  K                    ;
 +N+Sg+Gen+Use/Ped:uhá%>       PxV                  ; !
         +N+Sg+Acc:uhá%>v      K                    ;
 +N+Sg+Acc+Use/Ped:uhá%>       PxV                  ; !
         +N+Sg+Ine:uhá%>n      K                    ;
 +N+Sg+Ine+Use/Ped:uhá%>n%>    PxC                  ; !
         +N+Sg+Ela:uhá%>s      K                    ;
 +N+Sg+Ela+Use/Ped:uhá%>st%>   PxC                  ; !
         +N+Pl+Nom:uhá%>       K                    ;
         +N+Pl+Gen:uhá%>j      K                    ;
         +N+Pl+Abe:uhá%>j#dagi K                    ;
         +N+Pl+Abe:uhá%>j#dagá K                    ;
         +N+Pl+Abe:uhá%>j#tagá K                    ;
         +N+Pl+Acc:uhá%>jt     K                    ;
 +N+Pl+Acc+Use/Ped:uhá%>jd%>   PxC                  ; !
         +N+Pl+Ill:uhá%>jda    K                    ;
         +N+Pl+Ine:uhá%>jn     K                    ;
 +N+Pl+Ine+Use/Ped:uhá%>jn%>   PxC                  ; !
         +N+Pl+Ela:uhá%>js     K                    ;
 +N+Pl+Ela+Use/Ped:uhá%>jst%>  PxC                  ; !
         +N+Pl+Com:uhá%>j      K                    ;
 +N+Sg+Com+Use/Sub:uhá%>jna    K                    ; !
         +N+Sg+Com:uhá%>jn     K                    ;
 +N+Sg+Com+Use/Ped:uhá%>jn%>   PxC                  ; !
                +N:uhá»        DenominalNounsMUORRA ;
! +N+Der4+Der/ahtes+A+Attr:#»ahtes%> ATTR ; Only for odd-syllble stems
! +N+Der4+Der/ahtes+Adv:#»ahtá%> K ;
! +N+Der4+Der/ahtes+Adv:#»ahti%> K ;
! +N+Der4+Der/ahtes+A+Sg+Nom:#»ahtes%> K ;
! +N+Der4+Der/ahtes+A+Sg+Nom+Use/Ped:#»ahttá%> PxV ; !
! +N+Der4+Der/ahtes+A+Ess:#»ahttá%>n K ;
! +N+Der4+Der/ahtes+A+Der5+Der/vuohta:#»ahtes VUOHTA ; !moved to LEXICON VUOHTA
! +N+Der4+Der/ahtes+A:#»ahttá%> ILL-EVENCASE ;
! +N+Der4+Der/ahtes+A:#»ahttá%> N-EVENWEAKSTEM ;
! +N+Der4+Der/ahtes+A:#»ahttá%> BU/MUS ;
            +N+Abe:uhá%>Q1dak  K                    ;
            +N+Abe:uhá%>Q1da   K                    ;
       +N+SgNomCmp:uj%>        R                    ;
       +N+SgGenCmp:uhá%>Q1     R                    ;
       +N+PlGenCmp:uhá%>Q1j    R                    ;

!!€gt-norm: bårråmuj # Even-syllable test
!!€ bårråmuj                 bårråmuj+N+Sg+Nom
!!€ bårråmuháj                 bårråmuj+N+Sg+Ill


LEXICON SIJDDALAHÁ  !!= @CODE@ plurals
                             +N+Ess:ahá%>n        K    ;
                          +N+Pl+Nom:ahá%>         K    ;
                          +N+Pl+Gen:ahá%>j        K    ;
                          +N+Pl+Abe:ahá%>j#dagi   K    ;
                          +N+Pl+Abe:ahá%>j#dagá   K    ;
                          +N+Pl+Abe:ahá%>j#tagá   K    ;
                          +N+Pl+Acc:ahá%>jt       K    ;
                  +N+Pl+Acc+Use/Ped:ahá%>jd%>     PxC  ; !
                          +N+Pl+Ill:ahá%>jda      K    ;
                          +N+Pl+Ine:ahá%>jn       K    ;
                  +N+Pl+Ine+Use/Ped:ahá%>jn%>     PxC  ; !
                          +N+Pl+Ela:ahá%>js       K    ;
                  +N+Pl+Ela+Use/Ped:ahá%>jst%>    PxC  ; !
                          +N+Pl+Com:ahá%>j        K    ;
! +N+Der4+Der/ahtes+A+Attr:#»ahtes%> ATTR ; Only for odd-syllble stems
! +N+Der4+Der/ahtes+Adv:#»ahtá%> K ;
! +N+Der4+Der/ahtes+Adv:#»ahti%> K ;
! +N+Der4+Der/ahtes+A+Sg+Nom:#»ahtes%> K ;
! +N+Der4+Der/ahtes+A+Sg+Nom+Use/Ped:#»ahttá%> PxV ; !
! +N+Der4+Der/ahtes+A+Ess:#»ahttá%>n K ;
! +N+Der4+Der/ahtes+A+Der5+Der/vuohta:#»ahtes VUOHTA ; !moved to LEXICON VUOHTA
! +N+Der4+Der/ahtes+A:#»ahttá%> ILL-EVENCASE ;
! +N+Der4+Der/ahtes+A:#»ahttá%> N-EVENWEAKSTEM ;
! +N+Der4+Der/ahtes+A:#»ahttá%> BU/MUS ;
                             +N+Abe:ahá%>Q1dak    K    ;
                             +N+Abe:ahá%>Q1da     K    ;
                        +N+SgNomCmp:ij%>          R    ;
                        +N+PlGenCmp:aháj%>Q1      R    ;
         +N+Der1+Der/Dimin+N+Sg+Gen:ahá»tja       K    ;
         +N+Der1+Der/Dimin+N+Sg+Abe:ahá»tja#dagi  K    ;
         +N+Der1+Der/Dimin+N+Sg+Abe:ahá»tja#dagá  K    ;
         +N+Der1+Der/Dimin+N+Sg+Abe:ahá»tja#tagá  K    ;
            +N+Der1+Der/Dimin+N+Ess:ahá»tjin      K    ;
         +N+Der1+Der/Dimin+N+Pl+Nom:ahá»tja       K    ;
         +N+Der1+Der/Dimin+N+Pl+Gen:ahá»tjij      K    ;
         +N+Der1+Der/Dimin+N+Pl+Abe:ahá»tjij#dagi K    ;
         +N+Der1+Der/Dimin+N+Pl+Abe:ahá»tjij#dagá K    ;
         +N+Der1+Der/Dimin+N+Pl+Abe:ahá»tjij#tagá K    ;
         +N+Der1+Der/Dimin+N+Pl+Acc:ahá»tjijt     K    ;
 +N+Der1+Der/Dimin+N+Pl+Acc+Use/Ped:ahá»tjijd%>   PxCs ; !
         +N+Der1+Der/Dimin+N+Pl+Ill:ahá»tjijda    K    ;
         +N+Der1+Der/Dimin+N+Pl+Ine:ahá»tjijn     K    ;
 +N+Der1+Der/Dimin+N+Pl+Ine+Use/Ped:ahá»tjijn%>   PxCs ; !
         +N+Der1+Der/Dimin+N+Pl+Ela:ahá»tjijs     K    ;
 +N+Der1+Der/Dimin+N+Pl+Ela+Use/Ped:ahá»tjijst%>  PxCs ; !
         +N+Der1+Der/Dimin+N+Pl+Com:ahá»tjij      K    ;

!!€gt-norm: lullelahá # Even-syllable test
!!€ lullelahá                 lullelahá+N+Pl+Nom
!!€ lullelahájt                 lullelahá+N+Pl+Acc

 LEXICON SISSNELUHÁ  !!= @CODE@ plurals
                             +N+Ess:uhá%>n        K    ;
                          +N+Pl+Nom:uhá%>         K    ;
                          +N+Pl+Gen:uhá%>j        K    ;
                          +N+Pl+Abe:uhá%>j#dagi   K    ;
                          +N+Pl+Abe:uhá%>j#dagá   K    ;
                          +N+Pl+Abe:uhá%>j#tagá   K    ;
                          +N+Pl+Acc:uhá%>jt       K    ;
                  +N+Pl+Acc+Use/Ped:uhá%>jd%>     PxC  ; !
                          +N+Pl+Ill:uhá%>jda      K    ;
                          +N+Pl+Ine:uhá%>jn       K    ;
                  +N+Pl+Ine+Use/Ped:uhá%>jn%>     PxC  ; !
                          +N+Pl+Ela:uhá%>js       K    ;
                  +N+Pl+Ela+Use/Ped:uhá%>jst%>    PxC  ; !
                          +N+Pl+Com:uhá%>j        K    ;
! +N+Der4+Der/ahtes+A+Attr:#»ahtes%> ATTR ; Only for odd-syllble stems
! +N+Der4+Der/ahtes+Adv:#»ahtá%> K ;
! +N+Der4+Der/ahtes+Adv:#»ahti%> K ;
! +N+Der4+Der/ahtes+A+Sg+Nom:#»ahtes%> K ;
! +N+Der4+Der/ahtes+A+Sg+Nom+Use/Ped:#»ahttá%> PxV ; !
! +N+Der4+Der/ahtes+A+Ess:#»ahttá%>n K ;
! +N+Der4+Der/ahtes+A+Der5+Der/vuohta:#»ahtes VUOHTA ; !moved to LEXICON VUOHTA
! +N+Der4+Der/ahtes+A:#»ahttá%> ILL-EVENCASE ;
! +N+Der4+Der/ahtes+A:#»ahttá%> N-EVENWEAKSTEM ;
! +N+Der4+Der/ahtes+A:#»ahttá%> BU/MUS ;
                             +N+Abe:uhá%>Q1dak    K    ;
                             +N+Abe:uhá%>Q1da     K    ;
                        +N+SgNomCmp:uj%>          R    ;
                        +N+PlGenCmp:uháj%>Q1      R    ;
         +N+Der1+Der/Dimin+N+Sg+Gen:uhá»tja       K    ;
         +N+Der1+Der/Dimin+N+Sg+Abe:uhá»tja#dagi  K    ;
         +N+Der1+Der/Dimin+N+Sg+Abe:uhá»tja#dagá  K    ;
         +N+Der1+Der/Dimin+N+Sg+Abe:uhá»tja#tagá  K    ;
            +N+Der1+Der/Dimin+N+Ess:uhá»tjin      K    ;
         +N+Der1+Der/Dimin+N+Pl+Nom:uhá»tja       K    ;
         +N+Der1+Der/Dimin+N+Pl+Gen:uhá»tjij      K    ;
         +N+Der1+Der/Dimin+N+Pl+Abe:uhá»tjij#dagi K    ;
         +N+Der1+Der/Dimin+N+Pl+Abe:uhá»tjij#dagá K    ;
         +N+Der1+Der/Dimin+N+Pl+Abe:uhá»tjij#tagá K    ;
         +N+Der1+Der/Dimin+N+Pl+Acc:uhá»tjijt     K    ;
 +N+Der1+Der/Dimin+N+Pl+Acc+Use/Ped:uhá»tjijd%>   PxCs ; !
         +N+Der1+Der/Dimin+N+Pl+Ill:uhá»tjijda    K    ;
         +N+Der1+Der/Dimin+N+Pl+Ine:uhá»tjijn     K    ;
 +N+Der1+Der/Dimin+N+Pl+Ine+Use/Ped:uhá»tjijn%>   PxCs ; !
         +N+Der1+Der/Dimin+N+Pl+Ela:uhá»tjijs     K    ;
 +N+Der1+Der/Dimin+N+Pl+Ela+Use/Ped:uhá»tjijst%>  PxCs ; !
         +N+Der1+Der/Dimin+N+Pl+Com:uhá»tjij      K    ;

!!€gt-norm: sissŋeluhá # Even-syllable test
!!€ sissŋeluhá                 sissŋeluhá+N+Pl+Nom
!!€ sissŋeluhájda                 sissŋeluhá+N+Pl+Ill





! Nominal substems
! - - - - - - - -

LEXICON N-EVENSTRONGSTEM
     NE-EVENCASE  ;
 :X4 ILL-EVENCASE ; ! X4 for the e:á and e:å alternation

LEXICON N-EVENSTRONGSTEMadj
     NE-EVENCASEadj  ;
 :X4 ILL-EVENCASEadj ; ! X4 for the e:á and e:å alternation

LEXICON NE-EVENCASE
         +Sg+Nom:  K   ;
 +Sg+Nom+Use/Ped:  PxV ; !
            +Ess:n K   ;
! +Ess:n%> PxC ; !^P^ ! parallel with CELCIUS above (but this shouldn´t be here(?) TO)

LEXICON NE-EVENCASEadj
                 +Sg+Nom:  K   ;
 +Sg+Nom+Use/Ped+Use/Sub:  PxV ; !
                    +Ess:n K   ;
! +Ess+Use/Sub:n%> PxC ; !^P^ ! parallel with CELCIUS above (but this shouldn´t be here(?) TO)

LEXICON ILL-EVENCASE
         +Sg+Ill:j   K    ;
 +Sg+Ill+Use/Ped:s%> PxCi ; !

LEXICON ILL-EVENCASEadj
                 +Sg+Ill:j   K    ;
 +Sg+Ill+Use/Ped+Use/Sub:s%> PxCi ; !

LEXICON N-EVENWEAKSTEM
   N-EVENWEAKSTEM-OTH    ;
   N-EVENWEAKSTEM-SG-COM ; ! separate bec of X5

LEXICON N-EVENWEAKSTEM-OTH
         +Sg+Gen:       K        ;
         +Sg+Abe:#dagi  K        ;
         +Sg+Abe:#dagá  K        ;
         +Sg+Abe:#tagá  K        ;
 +Sg+Gen+Use/Ped:       PxV      ; !
         +Sg+Acc:v      K        ;
 +Sg+Acc+Use/Ped:       PxV      ; !
         +Sg+Ine:n      K        ;
 +Sg+Ine+Use/Ped:n%>    PxC      ; !
         +Sg+Ela:s      K        ;
 +Sg+Ela+Use/Ped:st%>   PxC      ; !
         +Pl+Nom:       K        ;
 +Pl+Nom+Use/Ped:       PxNomPlV ; !
         +Pl+Gen:j      K        ;
         +Pl+Abe:j#dagi K        ;
         +Pl+Abe:j#dagá K        ;
         +Pl+Abe:j#tagá K        ;
 +Pl+Gen+Use/Ped:j%>    PxC      ; !
         +Pl+Acc:jt     K        ;
 +Pl+Acc+Use/Ped:jd%>   PxC      ; !
         +Pl+Ill:jda    K        ;
 +Pl+Ill+Use/Ped:jdis%> PxCs     ; !
         +Pl+Ine:jn     K        ;
 +Pl+Ine+Use/Ped:jn%>   PxC      ; !
         +Pl+Ela:js     K        ;
 +Pl+Ela+Use/Ped:jst%>  PxC      ; !
         +Pl+Com:j      K        ;
 +Pl+Com+Use/Ped:j%>    PxC      ; !
! ess & ill pl do not use Px that often, left out.
! But what about nom pl, gen pl?
! Spiik: Nominativ, genitiv och illativ pluralis antager sällan
! suffix och har därför ej medtagits i paradigmen.
! Here we thus wait for alternative input.

LEXICON N-EVENWEAKSTEM-SG-COM
         +Sg+Com:X5jn   K   ; ! X5 for o:u in ComSg. Note two dummies in a row!
 +Sg+Com+Use/Sub:X5jna  K   ; !
 +Sg+Com+Use/Ped:X5jn%> PxC ; !

LEXICON N-EVENWEAKSTEMadj
   N-EVENWEAKSTEM-OTHadj    ;
   N-EVENWEAKSTEM-SG-COMadj ; ! separate bec of X5

LEXICON N-EVENWEAKSTEM-OTHadj
                 +Sg+Gen:       K        ;
                 +Sg+Abe:#dagi  K        ;
                 +Sg+Abe:#dagá  K        ;
                 +Sg+Abe:#tagá  K        ;
 +Sg+Gen+Use/Ped+Use/Sub:       PxV      ; !
                 +Sg+Acc:v      K        ;
 +Sg+Acc+Use/Ped+Use/Sub:       PxV      ; !
                 +Sg+Ine:n      K        ;
 +Sg+Ine+Use/Ped+Use/Sub:n%>    PxC      ; !
                 +Sg+Ela:s      K        ;
 +Sg+Ela+Use/Ped+Use/Sub:st%>   PxC      ; !
                 +Pl+Nom:       K        ;
 +Pl+Nom+Use/Ped+Use/Sub:       PxNomPlV ; !
                 +Pl+Gen:j      K        ;
                 +Pl+Abe:j#dagi K        ;
                 +Pl+Abe:j#dagá K        ;
                 +Pl+Abe:j#tagá K        ;
 +Pl+Gen+Use/Ped+Use/Sub:j%>    PxC      ; !
                 +Pl+Acc:jt     K        ;
 +Pl+Acc+Use/Ped+Use/Sub:jd%>   PxC      ; !
                 +Pl+Ill:jda    K        ;
 +Pl+Ill+Use/Ped+Use/Sub:jdis%> PxCs     ; !
                 +Pl+Ine:jn     K        ;
 +Pl+Ine+Use/Ped+Use/Sub:jn%>   PxC      ; !
                 +Pl+Ela:js     K        ;
 +Pl+Ela+Use/Ped+Use/Sub:jst%>  PxC      ; !
                 +Pl+Com:j      K        ;
 +Pl+Com+Use/Ped+Use/Sub:j%>    PxC      ; !
! ess & ill pl do not use Px that often, left out.
! But what about nom pl, gen pl?
! Spiik: Nominativ, genitiv och illativ pluralis antager sällan
! suffix och har därför ej medtagits i paradigmen.
! Here we thus wait for alternative input.

LEXICON N-EVENWEAKSTEM-SG-COMadj
                 +Sg+Com:X5jn   K   ; ! X5 for o:u in ComSg. Note two dummies in a row!
         +Sg+Com+Use/Sub:X5jna  K   ; !
 +Sg+Com+Use/Ped+Use/Sub:X5jn%> PxC ; !

LEXICON MUORRACmp
 +SgNomCmp:    R ;
 +SgGenCmp:Q1  R ;
 +PlGenCmp:Q1j R ;

 LEXICON NOADECmp
 +SgNomCmp:    R ;
 +SgGenCmp:    R ;
 +PlGenCmp:Y6j R ;

 LEXICON ACTORCmp
 +SgNomCmp:    R ;
 +SgGenCmp:    R ;
 +PlGenCmp:j   R ;


 LEXICON ODDCmp
 +SgGenCmp:a   R ;
 +PlGenCmp:ij  R ;





!! !!Odd-syllable stems
! ------------------

LEXICON ÅRES !!= @CODE@ oddsyll, cg, C-final, 2ndsyll vowchange
          +N:%>Q1 NE-ODDCASE        ; ! Q1 is general WeG
          +N:%>X5 OTH-ODDCASE       ; ! X5 is e:å and o:u
          +N:»X5  DenominalNounsODD ;
          +N:»X5  DenominalAdjsODD  ;
          +N:%>X5 ODDCmp            ;
 +N+SgNomCmp:%>Q1 R                 ;

!!€gt-norm: sjattos # Odd-syllable test
!!€ sjattos            sjattos+N+Sg+Nom
!!€ sjaddusis          sjattos+N+Sg+Ela

LEXICON GÁMAS !!= @CODE@ Odd-syllable C-final noun with CG but no VChange
          +N:%>Q1 NE-ODDCASE        ;
          +N:%>   OTH-ODDCASE       ;
          +N:»X5  DenominalNounsODD ;
          +N:»    DenominalAdjsODD  ;
          +N:%>X5 ODDCmp            ;
 +N+SgNomCmp:%>Q1 R                 ;

!!€gt-norm: sjlåtjos # Odd-syllable test
!!€ sjlåtjos            sjlåtjos+N+Sg+Nom
!!€ sjlåhtjusis          sjlåtjos+N+Sg+Ela

LEXICON RITJAS !!!= @CODE@  Like GÁMAS but without stem a-lengthening for grade I (underlying long -i-). presently only for "ritjas". 
   +N+Sg+Nom:tjas%>    K                 ;
      +N+Ess:tjan%>    K                 ;
          +N:htjas%>   OTH-ODDCASE       ;
          +N:htjas»X5  DenominalNounsODD ;
          +N:htjas»    DenominalAdjsODD  ;
          +N:htjas%>X5 ODDCmp            ;
 +N+SgNomCmp:tjas%>    R                 ;

!!€gt-norm: ritjas # Odd-syllable test
!!€ ritjas            ritjas+N+Sg+Nom
!!€ rihtjasis          ritjas+N+Sg+Ela

LEXICON SÅHKÅR !!= @CODE@ oddsyll, cg, C-final, 2ndsyll vowchange, only long essive
          +N:%>Q1 N-ODDCASE         ; ! To Nom only, since SÅHKÅR has no short essive.
          +N:%>X5 OTH-ODDCASE       ;
          +N:»X5  DenominalNounsODD ;
          +N:»X5  DenominalAdjsODD  ;
          +N:%>X5 ODDCmp            ;
 +N+SgNomCmp:%>Q1 R                 ;

!!€gt-norm: spiger # Odd-syllable test
!!€ spiger            spiger+N+Sg+Nom
!!€ spihkáris          spiger+N+Sg+Ela

LEXICON GAHPER !!= @CODE@ oddsyll, no cg, no vowchange
          +N:%> N-ODDCASE         ; ! no pointer to E-ODDCASE, as gahper has no short Ess
          +N:%> OTH-ODDCASE       ;
          +N:»  DenominalNounsODD ;
          +N:»  DenominalAdjsODD  ;
          +N:%> ODDCmp            ;
 +N+SgNomCmp:%> R                 ;

!!€gt-norm: stiebil # Odd-syllable test
!!€ stiebil            stiebil+N+Sg+Nom
!!€ stiebilis          stiebil+N+Sg+Ela

LEXICON BENA !!= @CODE@ oddsyll, cg, vowchange, V-final nominative
          +N:%>X3 BENA-NE           ;
          +N:%>X5 OTH-ODDCASE       ;
          +N:»X5  DenominalNounsODD ;
          +N:»X5  DenominalAdjsODD  ;
          +N:%>X5 ODDCmp            ;
 +N+SgNomCmp:%>X3 R                 ;
! X5 for vow change

!!€gt-norm: galma # Odd-syllable test
!!€ galma            galma+N+Sg+Nom
!!€ galmmagis          galma+N+Sg+Ela

LEXICON BAVSEV !!= @CODE@ bavsev:baksima
   +N+Sg+Nom:e%>Q1v K                 ;
      +N+Ess:e%>Q1n K                 ;
          +N:im%>   OTH-ODDCASE       ;
          +N:im»    DenominalNounsODD ;
          +N:im»    DenominalAdjsODD  ;
          +N:im%>   ODDCmp            ;
 +N+SgNomCmp:e%>Q1v R                 ;

!!€gt-norm: sievtev # Odd-syllable test
!!€ sievtev            sievtev+N+Sg+Nom
!!€ siektimis          sievtev+N+Sg+Ela

LEXICON GÅRDAL !!= @CODE@ gårdal:goardala. Presently only for "gårdål".
          +N:%>X3 NE-ODDCASE        ;
          +N:%>X5 OTH-ODDCASE       ;
          +N:»X5  DenominalNounsODD ;
          +N:»X5  DenominalAdjsODD  ;
          +N:%>X5 ODDCmp            ;
 +N+SgNomCmp:%>X3 R                 ;

!!€gt-norm: gårdal # Odd-syllable test
!!€ gårdal            gårdal+N+Sg+Nom
!!€ goarddalis          gårdal+N+Sg+Ela

LEXICON RÁBEV !!= @CODE@ rábev:ráhpuga. Presently only for "rábev".
   +N+Sg+Nom:bev%>  K                 ;
      +N+Ess:ben%>  K                 ;
          +N:hpug%> OTH-ODDCASE       ;
          +N:hpug»  DenominalNounsODD ;
          +N:hpug»  DenominalAdjsODD  ;
          +N:hpug%> ODDCmp            ;
 +N+SgNomCmp:bev%>  R                 ;

!!€gt-norm: rábev # Odd-syllable test
!!€ rábev            rábev+N+Sg+Nom
!!€ ráhpugis          rábev+N+Sg+Ela

LEXICON SEKKAS !!= @CODE@ sekkas:seggasa. Presently only for "sekkas".
   +N+Sg+Nom:kkas%> K                 ;
      +N+Ess:kkan%> K                 ;
          +N:ggás%> OTH-ODDCASE       ;
          +N:ggás»  DenominalNounsODD ;
          +N:ggás»  DenominalAdjsODD  ;
          +N:ggás%> ODDCmp            ;
 +N+SgNomCmp:kkas%> R                 ;

!!€gt-norm: sekkas # Odd-syllable test
!!€ sekkas            sekkas+N+Sg+Nom
!!€ seggasis          sekkas+N+Sg+Ela

LEXICON DERDAJ !!= @CODE@  derdaj:dærddaga
   +N+Sg+Nom:áj%>  K                 ;
      +N+Ess:án%>  K                 ;
          +N:vag%> OTH-ODDCASE       ;
          +N:vag»  DenominalNounsODD ;
          +N:vag»  DenominalAdjsODD  ;
          +N:vag%> ODDCmp            ;
 +N+SgNomCmp:váj%> R                 ;

!!€gt-norm: sjuváj # Odd-syllable test
!!€ sjuváj            sjuváj+N+Sg+Nom
!!€ sjuvvagis          sjuváj+N+Sg+Ela

LEXICON BØSOJ !!= @CODE@ bøsoj:bøssog
   +N+Sg+Nom:%>Q1j K                 ;
      +N+Ess:%>Q1n K                 ;
          +N:g%>X5 OTH-ODDCASE       ;
          +N:g»X5  DenominalNounsODD ;
          +N:g»X5  DenominalAdjsODD  ;
          +N:g%>X5 ODDCmp            ;
 +N+SgNomCmp:%>Q1j R                 ;

!!€gt-norm: bæsoj # Odd-syllable test
!!€ bæsoj            bæsoj+N+Sg+Nom
!!€ bessugis          bæsoj+N+Sg+Ela

LEXICON GUOVSOJVUOJOJ !!= @CODE@ vuojoj:vuodjom
   +N+Sg+Nom:%>Q1j  K                 ;
      +N+Ess:%>Q1n  K                 ;
          +N:%>m    OTH-ODDCASE       ;
          +N:%>X5m» DenominalNounsODD ;
          +N:m»     DenominalAdjsODD  ;
          +N:%>X5m  ODDCmp            ;
 +N+SgNomCmp:%>Q1j  R                 ;

!!€gt-norm: guovsojvuojoj # Odd-syllable test
!!€ guovsojvuojoj            guovsojvuojoj+N+Sg+Nom
!!€ guovsojvuodjomav          guovsojvuojoj+N+Sg+Acc

LEXICON TJÅLKES !!= @CODE@ tjålkes:tjoalkkas-
   +N+Sg+Nom:ålkes%>     K                 ;
      +N+Ess:ålken%>     K                 ;
          +N:oalkkas%>   OTH-ODDCASE       ;
          +N:oalkkas»X5  DenominalNounsODD ;
          +N:oalkkas»    DenominalAdjsODD  ;
          +N:oalkkas%>X5 ODDCmp            ;
 +N+SgNomCmp:ålkes%>     R                 ;

!!€gt-norm: tsålkes # Odd-syllable test
!!€ tsålkes            tsålkes+N+Sg+Nom
!!€ tsoalkkasav          tsålkes+N+Sg+Acc

LEXICON VÁJES  !!= @CODE@ vájes:vádjas-
   +N+Sg+Nom:ájes%>    K                 ;
      +N+Ess:ájen%>    K                 ;
      +N+Ess:ádjasin%> K                 ;
          +N:ádjas%>   OTH-ODDCASE       ;
          +N:ádjas»X5  DenominalNounsODD ;
          +N:ádjas»    DenominalAdjsODD  ;
          +N:ádjas%>X5 ODDCmp            ;
 +N+SgNomCmp:ájes%>    R                 ;

!!€gt-norm: báhkovájes # Odd-syllable test
!!€ báhkovájes            báhkovájes+N+Sg+Nom
!!€ báhkovádjasav          báhkovájes+N+Sg+Acc

LEXICON BÁRNEP !!= @CODE@ bárnep:bárnebu-
         +N+Sg+Nom:p%>        K                ;
            +N+Ess:n%>        K                ;
! +N+Sg+Nom:b%> PxC ; !^P^
         +N+Sg+Gen:bu%>       K                ;
         +N+Sg+Abe:bu%>#dagi  K                ;
         +N+Sg+Abe:bu%>#dagá  K                ;
         +N+Sg+Abe:bu%>#tagá  K                ;
! +N+Sg+Gen:b%> PxC ; !^P^
         +N+Sg+Acc:bu%>v      K                ;
! +N+Sg+Acc:b%> PxC ; !^P^
         +N+Sg+Ill:bu%>j      K                ; ! Px ?? !!
! +N+Sg+Ill:bu%>s%> PxCs ; !^P^
         +N+Sg+Ine:bu%>n      K                ;
! +N+Sg+Ine:bu%>n%> PxCs ; !^P^
         +N+Sg+Ela:bu%>s      K                ;
! +N+Sg+Ela:bu%>st%> PxCs ; !^P^
         +N+Sg+Com:bu%>jn     K                ;
 +N+Sg+Com+Use/Sub:bu%>jna    K                ; !
! +N+Sg+Com:bu%>jn%> PxCs; !^P^
            +N+Ess:bu%>n      K                ;
         +N+Pl+Nom:bu%>       K                ;
         +N+Pl+Gen:bu%>j      K                ;
         +N+Pl+Abe:bu%>j#dagi K                ;
         +N+Pl+Abe:bu%>j#dagá K                ;
         +N+Pl+Abe:bu%>j#tagá K                ;
! +N+Pl+Gen:bu%>j%> PxCs ; !^P^
         +N+Pl+Acc:bu%>jt     K                ;
! +N+Pl+Acc:bu%>jd%> PxCs ; !^P^
         +N+Pl+Ill:bu%>jda    K                ;
! +N+Pl+Ill:bu%>jdas%> PxC ; !^P^
         +N+Pl+Ine:bu%>jn     K                ;
! +N+Pl+Ine:bu%>jn%> PxCs ; !^P^
         +N+Pl+Ela:bu%>js     K                ;
! +N+Pl+Ela:bu%>jst%> PxCs ; !^P^
         +N+Pl+Com:bu%>j      K                ;
! +N+Pl+Com:bu%>j%> PxCs ; !^P^
                +N:bu»g       DenominalAdjsODD ;
!+N+Abe:bu%>dak K ; Not for odd-syllable stems
!+N+Abe:bu%>da K ;
       +N+SgGenCmp:bu%>       R                ;
       +N+PlGenCmp:bu%>j      R                ;
       +N+SgNomCmp:p%>        R                ;

!!€gt-norm: iednep # Odd-syllable test
!!€ iednep            iednep+N+Sg+Nom
!!€ iednebuv          iednep+N+Sg+Acc

LEXICON SÅGAS !!= @CODE@  gen: sågaska. Presently only for "sågas".
   +N+Sg+Nom:%>  K                 ;
          +N:k%> OTH-ODDCASE       ;
          +N:k»  DenominalNounsODD ;
          +N:k»  DenominalAdjsODD  ;
          +N:k%> ODDCmp            ;
 +N+SgNomCmp:%>  R                 ;

!!€gt-norm: sågas # Odd-syllable test
!!€ sågas            sågas+N+Sg+Nom
!!€ sågaskav          sågas+N+Sg+Acc

LEXICON SÁGE !!= @CODE@  gen: sáhkaha.  Presently only for "ságe".
   +N+Sg+Nom:e%>Q1 K                 ;
          +N:ah%>  OTH-ODDCASE       ;
          +N:ah»   DenominalNounsODD ;
          +N:ah»   DenominalAdjsODD  ;
          +N:ah%>  ODDCmp            ;
 +N+SgNomCmp:e%>Q1 R                 ;

!!€gt-norm: ságe # Odd-syllable test
!!€ ságe            ságe+N+Sg+Nom
!!€ sáhkahav          ságe+N+Sg+Acc

LEXICON BUTJES !!= @CODE@  buttjása. Presently only for "butjes".
   +N+Sg+Nom:jes%>    K                 ;
      +N+Ess:jen%>    K                 ; ! X1 to delete cns before short ess
          +N:tjes%>X5 OTH-ODDCASE       ; ! X5 is e:å and o:u
          +N:tjes»X5  DenominalNounsODD ;
          +N:tjes»X5  DenominalAdjsODD  ;
          +N:tjes%>X5 ODDCmp            ;
 +N+SgNomCmp:jes%>    R                 ;

!!€gt-norm: butjes # Odd-syllable test
!!€ butjes            butjes+N+Sg+Nom
!!€ buttjásav          butjes+N+Sg+Acc

LEXICON DÁRBBAGA !!= @CODE@ like BENA BUT ONLY PLURAL. Presently only for "dárbbaga".
                        +N+SgNomCmp:%>X3             R                ;
                             +N+Ess:%>X3n            K                ;
                             +N+Ess:%>X5in           K                ;
                          +N+Pl+Nom:%>X5a            K                ;
                          +N+Pl+Gen:%>X5ij           K                ;
                          +N+Pl+Abe:%>X5ij#dagi      K                ;
                          +N+Pl+Abe:%>X5ij#dagá      K                ;
                          +N+Pl+Abe:%>X5ij#tagá      K                ;
! +N+Pl+Gen:%>X5ij%> PxCs ; !^P^
                          +N+Pl+Acc:%>X5ijt          K                ;
                  +N+Pl+Acc+Use/Ped:%>X5ijd%>        PxCs             ; !
                          +N+Pl+Ill:%>X5ijda         K                ;
! +N+Pl+Ill:%>X5ijdas%> PxC ; !^P^
                          +N+Pl+Ine:%>X5ijn          K                ;
                  +N+Pl+Ine+Use/Ped:%>X5ijn%>        PxCs             ; !
                          +N+Pl+Ela:%>X5ijs          K                ;
                  +N+Pl+Ela+Use/Ped:%>X5ijst%>       PxCs             ; !
                          +N+Pl+Com:%>X5ij           K                ;
! +N+Pl+Com:%>X5ij%> PxCs ; !^P^
         +N+Der1+Der/Dimin+N+Sg+Gen:»X5attja%>       K                ;
         +N+Der1+Der/Dimin+N+Sg+Abe:»X5attja%>#dagi  K                ;
         +N+Der1+Der/Dimin+N+Sg+Abe:»X5attja%>#dagá  K                ;
         +N+Der1+Der/Dimin+N+Sg+Abe:»X5attja%>#tagá  K                ;
            +N+Der1+Der/Dimin+N+Ess:»X5adtja%>n      K                ;
         +N+Der1+Der/Dimin+N+Pl+Nom:»X5attja%>       K                ;
         +N+Der1+Der/Dimin+N+Pl+Gen:»X5attja%>j      K                ;
         +N+Der1+Der/Dimin+N+Pl+Abe:»X5attja%>j#dagi K                ;
         +N+Der1+Der/Dimin+N+Pl+Abe:»X5attja%>j#dagá K                ;
         +N+Der1+Der/Dimin+N+Pl+Abe:»X5attja%>j#tagá K                ;
         +N+Der1+Der/Dimin+N+Pl+Acc:»X5attja%>jt     K                ;
 +N+Der1+Der/Dimin+N+Pl+Acc+Use/Ped:»X5attja%>jd%>   PxC              ; !
         +N+Der1+Der/Dimin+N+Pl+Ill:»X5attja%>jda    K                ;
         +N+Der1+Der/Dimin+N+Pl+Ine:»X5attja%>jn     K                ;
 +N+Der1+Der/Dimin+N+Pl+Ine+Use/Ped:»X5attja%>jn%>   PxC              ; !
         +N+Der1+Der/Dimin+N+Pl+Ela:»X5attja%>js     K                ;
 +N+Der1+Der/Dimin+N+Pl+Ela+Use/Ped:»X5attja%>jst%>  PxC              ; !
         +N+Der1+Der/Dimin+N+Pl+Com:»X5attja%>j      K                ;
         +N+Der1+Der/Dimin+N+Sg+Gen:»X5attja%>       K                ;
         +N+Der1+Der/Dimin+N+Sg+Abe:»X5attja%>#dagi  K                ;
         +N+Der1+Der/Dimin+N+Sg+Abe:»X5attja%>#dagá  K                ;
         +N+Der1+Der/Dimin+N+Sg+Abe:»X5attja%>#tagá  K                ;
            +N+Der1+Der/Dimin+N+Ess:»X5adtja%>n      K                ;
         +N+Der1+Der/Dimin+N+Pl+Nom:»X5attja%>       K                ;
         +N+Der1+Der/Dimin+N+Pl+Gen:»X5attja%>j      K                ;
         +N+Der1+Der/Dimin+N+Pl+Abe:»X5attja%>j#dagi K                ;
         +N+Der1+Der/Dimin+N+Pl+Abe:»X5attja%>j#dagá K                ;
         +N+Der1+Der/Dimin+N+Pl+Abe:»X5attja%>j#tagá K                ;
         +N+Der1+Der/Dimin+N+Pl+Acc:»X5attja%>jt     K                ;
 +N+Der1+Der/Dimin+N+Pl+Acc+Use/Ped:»X5attja%>jd%>   PxC              ; !
         +N+Der1+Der/Dimin+N+Pl+Ill:»X5attja%>jda    K                ;
         +N+Der1+Der/Dimin+N+Pl+Ine:»X5attja%>jn     K                ;
 +N+Der1+Der/Dimin+N+Pl+Ine+Use/Ped:»X5attja%>jn%>   PxC              ; !
         +N+Der1+Der/Dimin+N+Pl+Ela:»X5attja%>js     K                ;
 +N+Der1+Der/Dimin+N+Pl+Ela+Use/Ped:»X5attja%>jst%>  PxC              ; !
         +N+Der1+Der/Dimin+N+Pl+Com:»X5attja%>j      K                ;
                                 +N:»X5              DenominalAdjsODD ;
                        +N+PlGenCmp:%>X5ij           R                ;
! X5 for vow change

!!€gt-norm: dárbbaga # Odd-syllable test
!!€ dárbbaga            dárbbaga+N+Pl+Nom
!!€ dárbbagijt          dárbbaga+N+Pl+Acc

LEXICON BÆLLJASA !!= @CODE@ GÁMAS but plural
                        +N+SgNomCmp:%>Q1             R                ;
                             +N+Ess:%>Q1X1n          K                ;
                             +N+Ess:%>X5in           K                ;
                          +N+Pl+Nom:%>X5a            K                ;
                          +N+Pl+Gen:%>X5ij           K                ;
                          +N+Pl+Abe:%>X5ij#dagi      K                ;
                          +N+Pl+Abe:%>X5ij#dagá      K                ;
                          +N+Pl+Abe:%>X5ij#tagá      K                ;
! +N+Pl+Gen:%>X5ij%> PxCs ; !^P^
                          +N+Pl+Acc:%>X5ijt          K                ;
                  +N+Pl+Acc+Use/Ped:%>X5ijd%>        PxCs             ; !
                          +N+Pl+Ill:%>X5ijda         K                ;
! +N+Pl+Ill:%>X5ijdas%> PxC ; !^P^
                          +N+Pl+Ine:%>X5ijn          K                ;
                  +N+Pl+Ine+Use/Ped:%>X5ijn%>        PxCs             ; !
                          +N+Pl+Ela:%>X5ijs          K                ;
                  +N+Pl+Ela+Use/Ped:%>X5ijst%>       PxCs             ; !
                          +N+Pl+Com:%>X5ij           K                ;
! +N+Pl+Com:%>X5ij%> PxCs ; !^P^
         +N+Der1+Der/Dimin+N+Sg+Gen:»X5attja%>       K                ;
         +N+Der1+Der/Dimin+N+Sg+Abe:»X5attja%>#dagi  K                ;
         +N+Der1+Der/Dimin+N+Sg+Abe:»X5attja%>#dagá  K                ;
         +N+Der1+Der/Dimin+N+Sg+Abe:»X5attja%>#tagá  K                ;
            +N+Der1+Der/Dimin+N+Ess:»X5adtja%>n      K                ;
         +N+Der1+Der/Dimin+N+Pl+Nom:»X5attja%>       K                ;
         +N+Der1+Der/Dimin+N+Pl+Gen:»X5attja%>j      K                ;
         +N+Der1+Der/Dimin+N+Pl+Abe:»X5attja%>j#dagi K                ;
         +N+Der1+Der/Dimin+N+Pl+Abe:»X5attja%>j#dagá K                ;
         +N+Der1+Der/Dimin+N+Pl+Abe:»X5attja%>j#tagá K                ;
         +N+Der1+Der/Dimin+N+Pl+Acc:»X5attja%>jt     K                ;
 +N+Der1+Der/Dimin+N+Pl+Acc+Use/Ped:»X5attja%>jd%>   PxC              ; !
         +N+Der1+Der/Dimin+N+Pl+Ill:»X5attja%>jda    K                ;
         +N+Der1+Der/Dimin+N+Pl+Ine:»X5attja%>jn     K                ;
 +N+Der1+Der/Dimin+N+Pl+Ine+Use/Ped:»X5attja%>jn%>   PxC              ; !
         +N+Der1+Der/Dimin+N+Pl+Ela:»X5attja%>js     K                ;
 +N+Der1+Der/Dimin+N+Pl+Ela+Use/Ped:»X5attja%>jst%>  PxC              ; !
         +N+Der1+Der/Dimin+N+Pl+Com:»X5attja%>j      K                ;
         +N+Der1+Der/Dimin+N+Sg+Gen:»X5attja%>       K                ;
         +N+Der1+Der/Dimin+N+Sg+Abe:»X5attja%>#dagi  K                ;
         +N+Der1+Der/Dimin+N+Sg+Abe:»X5attjav#dagá   K                ;
         +N+Der1+Der/Dimin+N+Sg+Abe:»X5attjav#tagá   K                ;
            +N+Der1+Der/Dimin+N+Ess:»X5adtja%>n      K                ;
         +N+Der1+Der/Dimin+N+Pl+Nom:»X5attja%>       K                ;
         +N+Der1+Der/Dimin+N+Pl+Gen:»X5attja%>j      K                ;
         +N+Der1+Der/Dimin+N+Pl+Abe:»X5attja%>j#dagi K                ;
         +N+Der1+Der/Dimin+N+Pl+Abe:»X5attja%>j#dagá K                ;
         +N+Der1+Der/Dimin+N+Pl+Abe:»X5attja%>j#tagá K                ;
         +N+Der1+Der/Dimin+N+Pl+Acc:»X5attja%>jt     K                ;
 +N+Der1+Der/Dimin+N+Pl+Acc+Use/Ped:»X5attja%>jd%>   PxC              ; !
         +N+Der1+Der/Dimin+N+Pl+Ill:»X5attja%>jda    K                ;
         +N+Der1+Der/Dimin+N+Pl+Ine:»X5attja%>jn     K                ;
 +N+Der1+Der/Dimin+N+Pl+Ine+Use/Ped:»X5attja%>jn%>   PxC              ; !
         +N+Der1+Der/Dimin+N+Pl+Ela:»X5attja%>js     K                ;
 +N+Der1+Der/Dimin+N+Pl+Ela+Use/Ped:»X5attja%>jst%>  PxC              ; !
         +N+Der1+Der/Dimin+N+Pl+Com:»X5attja%>j      K                ;
                                 +N:»                DenominalAdjsODD ;
                        +N+PlGenCmp:%>X5ij           R                ;
! X5 for vow change

!!€gt-norm: jiednabælljasa # Odd-syllable test
!!€ jiednabælljasa            jiednabælljasa+N+Pl+Nom
!!€ jiednabælljasijt          jiednabælljasa+N+Pl+Acc

LEXICON VÁLLDÁRA !!= @CODE@ oddsyllable pluralforms only
                          +N+Sg+Gen:%>a            K                ;
                          +N+Sg+Abe:%>a#dagi       K                ;
                          +N+Sg+Abe:%>a#dagá       K                ;
                          +N+Sg+Abe:%>a#tagá       K                ;
                             +N+Ess:%>in           K                ;
                          +N+Pl+Nom:%>a            K                ;
                          +N+Pl+Gen:%>ij           K                ;
                          +N+Pl+Abe:%>ij#dagi      K                ;
                          +N+Pl+Abe:%>ij#dagá      K                ;
                          +N+Pl+Abe:%>ij#tagá      K                ;
! +N+Sg+Gen:%> PxC ; !^P^
                          +N+Pl+Acc:%>ijt          K                ;
                  +N+Pl+Acc+Use/Ped:%>ijd%>        PxCs             ; !
                          +N+Pl+Ill:%>ijda         K                ;
! +N+Sg+Ill:%>as%> PxCs ; !^P^
                          +N+Pl+Ine:%>ijn          K                ;
                  +N+Pl+Ine+Use/Ped:%>ijn%>        PxCs             ; !
                          +N+Pl+Ela:%>ijs          K                ;
                  +N+Pl+Ela+Use/Ped:%>ijst%>       PxCs             ; !
                          +N+Pl+Com:%>ij           K                ;
! +N+Sg+Com:%>ijn%> PxCs; !^P^
                                 +N:»              DenominalAdjsODD ;
!+N+Abe:%>adak K ; Not for odd-syllable se
!+N+Abe:%>ada K ;
                        +N+PlGenCmp:%>ij           R                ;
         +N+Der1+Der/Dimin+N+Sg+Gen:»attja%>       K                ;
         +N+Der1+Der/Dimin+N+Sg+Abe:»attja%>#dagi  K                ;
         +N+Der1+Der/Dimin+N+Sg+Abe:»attja%>#dagá  K                ;
         +N+Der1+Der/Dimin+N+Sg+Abe:»attja%>#tagá  K                ;
            +N+Der1+Der/Dimin+N+Ess:»adtja%>n      K                ;
         +N+Der1+Der/Dimin+N+Pl+Nom:»attja%>       K                ;
         +N+Der1+Der/Dimin+N+Pl+Gen:»attja%>j      K                ;
         +N+Der1+Der/Dimin+N+Pl+Abe:»attja%>j#dagi K                ;
         +N+Der1+Der/Dimin+N+Pl+Abe:»attja%>j#dagá K                ;
         +N+Der1+Der/Dimin+N+Pl+Abe:»attja%>j#tagá K                ;
         +N+Der1+Der/Dimin+N+Pl+Acc:»attja%>jt     K                ;
 +N+Der1+Der/Dimin+N+Pl+Acc+Use/Ped:»attja%>jd%>   PxC              ; !
         +N+Der1+Der/Dimin+N+Pl+Ill:»attja%>jda    K                ;
         +N+Der1+Der/Dimin+N+Pl+Ine:»attja%>jn     K                ;
 +N+Der1+Der/Dimin+N+Pl+Ine+Use/Ped:»attja%>jn%>   PxC              ; !
         +N+Der1+Der/Dimin+N+Pl+Ela:»attja%>js     K                ;
 +N+Der1+Der/Dimin+N+Pl+Ela+Use/Ped:»attja%>jst%>  PxC              ; !
         +N+Der1+Der/Dimin+N+Pl+Com:»attja%>j      K                ;

!!€gt-norm: jáhkoguojmitja # Odd-syllable test
!!€ jáhkoguojmitja            jáhkoguojmitja+N+Pl+Nom
!!€ jáhkoguojmitjijt          jáhkoguojmitja+N+Pl+Acc

LEXICON SNJIERÁGA !!= @CODE@ oddsyllable pluralforms only
                        +N+SgNomCmp:%>             R                ;
                             +N+Ess:%>in           K                ;
                          +N+Pl+Nom:%>a            K                ;
                          +N+Pl+Gen:%>ij           K                ;
                          +N+Pl+Abe:%>ij#dagi      K                ;
                          +N+Pl+Abe:%>ij#dagá      K                ;
                          +N+Pl+Abe:%>ij#tagá      K                ;
! +N+Sg+Gen:%> PxC ; !^P^
                          +N+Pl+Acc:%>ijt          K                ;
                  +N+Pl+Acc+Use/Ped:%>ijd%>        PxCs             ; !
                          +N+Pl+Ill:%>ijda         K                ;
! +N+Sg+Ill:%>as%> PxCs ; !^P^
                          +N+Pl+Ine:%>ijn          K                ;
                  +N+Pl+Ine+Use/Ped:%>ijn%>        PxCs             ; !
                          +N+Pl+Ela:%>ijs          K                ;
                  +N+Pl+Ela+Use/Ped:%>ijst%>       PxCs             ; !
                          +N+Pl+Com:%>ij           K                ;
! +N+Sg+Com:%>ijn%> PxCs; !^P^
                                 +N:»              DenominalAdjsODD ;
!+N+Abe:%>adak K ; Not for odd-syllable stems
!+N+Abe:%>ada K ;
                        +N+PlGenCmp:%>ij           R                ;
         +N+Der1+Der/Dimin+N+Sg+Gen:»attja%>       K                ;
         +N+Der1+Der/Dimin+N+Sg+Abe:»attja%>#dagi  K                ;
         +N+Der1+Der/Dimin+N+Sg+Abe:»attja%>#dagá  K                ;
         +N+Der1+Der/Dimin+N+Sg+Abe:»attja%>#tagá  K                ;
            +N+Der1+Der/Dimin+N+Ess:»adtja%>n      K                ;
         +N+Der1+Der/Dimin+N+Pl+Nom:»attja%>       K                ;
         +N+Der1+Der/Dimin+N+Pl+Gen:»attja%>j      K                ;
         +N+Der1+Der/Dimin+N+Pl+Abe:»attja%>j#dagi K                ;
         +N+Der1+Der/Dimin+N+Pl+Abe:»attja%>j#dagá K                ;
         +N+Der1+Der/Dimin+N+Pl+Abe:»attja%>j#tagá K                ;
         +N+Der1+Der/Dimin+N+Pl+Acc:»attja%>jt     K                ;
 +N+Der1+Der/Dimin+N+Pl+Acc+Use/Ped:»attja%>jd%>   PxC              ; !
         +N+Der1+Der/Dimin+N+Pl+Ill:»attja%>jda    K                ;
         +N+Der1+Der/Dimin+N+Pl+Ine:»attja%>jn     K                ;
 +N+Der1+Der/Dimin+N+Pl+Ine+Use/Ped:»attja%>jn%>   PxC              ; !
         +N+Der1+Der/Dimin+N+Pl+Ela:»attja%>js     K                ;
 +N+Der1+Der/Dimin+N+Pl+Ela+Use/Ped:»attja%>jst%>  PxC              ; !
         +N+Der1+Der/Dimin+N+Pl+Com:»attja%>j      K                ;

!!€gt-norm: guovlloådåsa # Odd-syllable test
!!€ guovlloådåsa            guovlloådåsa+N+Pl+Nom
!!€ guovlloådåsijt          guovlloådåsa+N+Pl+Acc

LEXICON MANEBU !!= @CODE@ oddsyllable plural only. presently only for "maŋebu".
                             +N+Ess:%>n           K    ;
                          +N+Pl+Nom:%>            K    ;
                          +N+Pl+Gen:%>j           K    ;
                          +N+Pl+Abe:%>j#dagi      K    ;
                          +N+Pl+Abe:%>j#dagá      K    ;
                          +N+Pl+Abe:%>j#tagá      K    ;
                          +N+Pl+Acc:%>jt          K    ;
                  +N+Pl+Acc+Use/Ped:%>jd%>        PxCs ; !
                          +N+Pl+Ill:%>jda         K    ;
                          +N+Pl+Ine:%>jn          K    ;
                  +N+Pl+Ine+Use/Ped:%>jn%>        PxCs ; !
                          +N+Pl+Ela:%>js          K    ;
                  +N+Pl+Ela+Use/Ped:%>jst%>       PxCs ; !
                          +N+Pl+Com:%>j           K    ;
!+N+Abe:%>dak K ;
!+N+Abe:%>da K ;
                        +N+PlGenCmp:%>j           R    ;
         +N+Der1+Der/Dimin+N+Sg+Gen:»ttja%>       K    ;
         +N+Der1+Der/Dimin+N+Sg+Abe:»ttja%>#dagi  K    ;
         +N+Der1+Der/Dimin+N+Sg+Abe:»ttja%>#dagá  K    ;
         +N+Der1+Der/Dimin+N+Sg+Abe:»ttja%>#tagá  K    ;
            +N+Der1+Der/Dimin+N+Ess:»dtja%>n      K    ;
         +N+Der1+Der/Dimin+N+Pl+Nom:»ttja%>       K    ;
         +N+Der1+Der/Dimin+N+Pl+Gen:»ttja%>j      K    ;
         +N+Der1+Der/Dimin+N+Pl+Abe:»ttja%>j#dagi K    ;
         +N+Der1+Der/Dimin+N+Pl+Abe:»ttja%>j#dagá K    ;
         +N+Der1+Der/Dimin+N+Pl+Abe:»ttja%>j#tagá K    ;
         +N+Der1+Der/Dimin+N+Pl+Acc:»ttja%>jt     K    ;
 +N+Der1+Der/Dimin+N+Pl+Acc+Use/Ped:»ttja%>jd%>   PxC  ; !
         +N+Der1+Der/Dimin+N+Pl+Ill:»ttja%>jda    K    ;
         +N+Der1+Der/Dimin+N+Pl+Ine:»ttja%>jn     K    ;
 +N+Der1+Der/Dimin+N+Pl+Ine+Use/Ped:»ttja%>jn%>   PxC  ; !
         +N+Der1+Der/Dimin+N+Pl+Ela:»ttja%>js     K    ;
 +N+Der1+Der/Dimin+N+Pl+Ela+Use/Ped:»ttja%>jst%>  PxC  ; !
         +N+Der1+Der/Dimin+N+Pl+Com:»ttja%>j      K    ;

!!€gt-norm: maŋebu # Odd-syllable test
!!€ maŋebu            maŋebu+N+Pl+Nom
!!€ maŋebujt          maŋebu+N+Pl+Acc

! Odd-syllable stems, sublexica
! - - - - - - - - - - - - - - -

LEXICON NE-ODDCASE ! The lexicon is split bec. of gahper's missing short Ess
   N-ODDCASE ;
   E-ODDCASE ;

LEXICON N-ODDCASE
 +Sg+Nom: K ;


LEXICON E-ODDCASE
 +Ess:X1n K ; ! X1 to delete cns before short ess

LEXICON OTH-ODDCASE
 +Sg+Nom+Use/Ped:        PxC  ; !
         +Sg+Gen:a       K    ;
         +Sg+Abe:a#dagi  K    ;
         +Sg+Abe:a#dagá  K    ;
         +Sg+Abe:a#tagá  K    ;
 +Sg+Gen+Use/Ped:        PxC  ; !
         +Sg+Acc:av      K    ;
 +Sg+Acc+Use/Ped:        PxC  ; !
         +Sg+Ill:ij      K    ; ! Px ?? !!
 +Sg+Ill+Use/Ped:as%>    PxCs ; !
         +Sg+Ine:in      K    ;
 +Sg+Ine+Use/Ped:in%>    PxCs ; !
         +Sg+Ela:is      K    ;
 +Sg+Ela+Use/Ped:ist%>   PxCs ; !
         +Sg+Com:ijn     K    ;
 +Sg+Com+Use/Sub:ijna    K    ; !
 +Sg+Com+Use/Ped:ijn%>   PxCs ; !
            +Ess:in      K    ;
         +Pl+Nom:a       K    ;
         +Pl+Gen:ij      K    ;
         +Pl+Abe:ij#dagi K    ;
         +Pl+Abe:ij#dagá K    ;
         +Pl+Abe:ij#tagá K    ;
 +Pl+Gen+Use/Ped:ij%>    PxCs ; !
         +Pl+Acc:ijt     K    ;
 +Pl+Acc+Use/Ped:ijd%>   PxCs ; !
         +Pl+Ill:ijda    K    ;
 +Pl+Ill+Use/Ped:ijdas%> PxC  ; !
         +Pl+Ine:ijn     K    ;
 +Pl+Ine+Use/Ped:ijn%>   PxCs ; !
         +Pl+Ela:ijs     K    ;
 +Pl+Ela+Use/Ped:ijst%>  PxCs ; !
         +Pl+Com:ij      K    ;
 +Pl+Com+Use/Ped:ij%>    PxCs ; !

LEXICON OTH-ODDCASEadj
 +Sg+Nom+Use/Ped+Use/Sub:        PxC  ; !
                 +Sg+Gen:a       K    ;
                 +Sg+Abe:a#dagi  K    ;
                 +Sg+Abe:a#dagá  K    ;
                 +Sg+Abe:a#tagá  K    ;
 +Sg+Gen+Use/Ped+Use/Sub:        PxC  ; !
                 +Sg+Acc:av      K    ;
 +Sg+Acc+Use/Ped+Use/Sub:        PxC  ; !
                 +Sg+Ill:ij      K    ; ! Px ?? !!
 +Sg+Ill+Use/Ped+Use/Sub:as%>    PxCs ; !
                 +Sg+Ine:in      K    ;
 +Sg+Ine+Use/Ped+Use/Sub:in%>    PxCs ; !
                 +Sg+Ela:is      K    ;
 +Sg+Ela+Use/Ped+Use/Sub:ist%>   PxCs ; !
                 +Sg+Com:ijn     K    ;
         +Sg+Com+Use/Sub:ijna    K    ; !
 +Sg+Com+Use/Ped+Use/Sub:ijn%>   PxCs ; !
                    +Ess:in      K    ;
                 +Pl+Nom:a       K    ;
                 +Pl+Gen:ij      K    ;
                 +Pl+Abe:ij#dagi K    ;
                 +Pl+Abe:ij#dagá K    ;
                 +Pl+Abe:ij#tagá K    ;
 +Pl+Gen+Use/Ped+Use/Sub:ij%>    PxCs ; !
                 +Pl+Acc:ijt     K    ;
 +Pl+Acc+Use/Ped+Use/Sub:ijd%>   PxCs ; !
                 +Pl+Ill:ijda    K    ;
 +Pl+Ill+Use/Ped+Use/Sub:ijdas%> PxC  ; !
                 +Pl+Ine:ijn     K    ;
 +Pl+Ine+Use/Ped+Use/Sub:ijn%>   PxCs ; !
                 +Pl+Ela:ijs     K    ;
 +Pl+Ela+Use/Ped+Use/Sub:ijst%>  PxCs ; !
                 +Pl+Com:ij      K    ;
 +Pl+Com+Use/Ped+Use/Sub:ij%>    PxCs ; !

LEXICON BENA-NE
         +Sg+Nom:  K   ;
 +Sg+Nom+Use/Ped:  PxV ; ! !benas, in Tuolja-book
       +SgNomCmp:  R   ;
            +Ess:n K   ;

!LEXICON BENA-OBL
! +Sg+Nom:00 PxC ; !^P^
! +Sg+Gen:a K ;
! +Sg+Abe:a#dagi K ;
! +Sg+Abe:a#dagá K ;
! +Sg+Abe:a#tagá K ;
! +Sg+Gen: PxC ; !^P^
! +Sg+Acc:a K ;
! +Sg+Acc: K ;
! +Sg+Acc: PxC ; !^P^
! +Pl+Nom:at K ;
! +Sg+Ill:asa%> PxV ; !^P^
! :i MALLASI-/NUORABU- ;
! :i MALLASI- ;


!! !!Contracted stems
! ----------------


LEXICON SARVES !!= @CODE@ C-final with cg sarves:sarvvá
 +N:%>Q1 SARVES-NE           ;
 +N:%>X4 CONTR-OTH           ;
 +N:»X4  DenominalNounsCONTR ;
 +N:»X4  DenominalAdjsContr  ;

!!€gt-norm: moarmes # Contracted test
!!€ moarmes            moarmes+N+Sg+Nom
!!€ moarmmáv          moarmes+N+Sg+Acc

LEXICON SUOLOJ !!= @CODE@  suoloj:suollu
 +N:%>Q3 SUOLOJ-NE           ;
 +N:%>X4 CONTR-OTH           ;
 +N:»X4  DenominalNounsCONTR ;
 +N:»X4  DenominalAdjsContr  ;
! +N:X5 CONTR-OTH ; ! o:u as well!

!!€gt-norm: njurgoj # Contracted test
!!€ njurgoj            njurgoj+N+Sg+Nom
!!€ njurgguv          njurgoj+N+Sg+Acc

LEXICON GUOMOJ !!= @CODE@ III-I cg guomoj:guobbmu
                +N:»X4  DenominalNounsCONTR ;
                +N:»X4  DenominalAdjsContr  ;
                +N:%>X6 SUOLOJ-NE           ; ! III-I CG
                +N:%>X5 ILL-EVENCASE        ;
                +N:%>X4 N-EVENWEAKSTEM      ;
 +N+Sg+Nom+Use/Ped:%>   PxV                 ; !
            +N+Ess:%>n  K                   ;
       +N+SgGenCmp:%>   R                   ;
       +N+PlGenCmp:%>j  R                   ;

!!€gt-norm: vuostoj # Contracted test
!!€ vuostoj            vuostoj+N+Sg+Nom
!!€ vuosstuv          vuostoj+N+Sg+Acc

LEXICON GÅHKES !!= @CODE@ gåhkes:gåhkkå. Presently only for "gåhkes". 
 +N:e%>  SARVES-NE           ;
 +N:kå%> CONTR-OTH           ;
 +N:kå»  DenominalNounsCONTR ;
 +N:kå»  DenominalAdjsContr  ;

!!€gt-norm: gåhkes # Contracted test
!!€ gåhkes            gåhkes+N+Sg+Nom
!!€ gåhkkåv           gåhkes+N+Sg+Acc

LEXICON SJUOKKAJ !!= @CODE@ sjuokkaj:sjuoggá. Presently only for "sjuokkaj". 
 +N:a%>Q3 SUOLOJ-NE           ;
 +N:á%>X4 CONTR-OTH           ;
 +N:á»X4  DenominalNounsCONTR ;
 +N:á»X4  DenominalAdjsContr  ;

!!€gt-norm: sjuokkaj # Contracted test
!!€ sjuokkaj            sjuokkaj+N+Sg+Nom
!!€ sjuoggáv          sjuokkaj+N+Sg+Acc

LEXICON GISTÁ !!= @CODE@ gistá:gisstá. Presently only for "gistá". 
   +N+Sg+Nom:%>Q1  K                   ;
! +N+Sg+Nom:%>Q1 PxC ; !^P^ !Moved to CONTR-OTH
      +N+Ess:%>Q1n K                   ;
 +N+SgNomCmp:%>Q1  R                   ;
          +N:%>X4  CONTR-OTH           ;
          +N:»X4   DenominalNounsCONTR ;
          +N:»X4   DenominalAdjsContr  ;

!!€gt-norm: gistá # Contracted test
!!€ gistá            gistá+N+Sg+Nom
!!€ gisstáv          gistá+N+Sg+Acc


LEXICON SARVES-NE
   +Sg+Nom:s K ;
! +Sg+Nom:s%> PxC ; !^P^ !Moved to CONTR-OTH
      +Ess:n K ;
 +SgNomCmp:s R ;


LEXICON SUOLOJ-NE
   +Sg+Nom:j K ;
! +Sg+Nom:j%> PxC ; !^P^ !Moved to CONTR-OTH
      +Ess:n K ;
 +SgNomCmp:j R ;


LEXICON CONTR-OTH
                   ILL-EVENCASE   ;
                   N-EVENWEAKSTEM ;
 +Sg+Nom+Use/Ped:  PxV            ; !
            +Ess:n K              ;
       +SgGenCmp:  R              ;
       +PlGenCmp:j R              ;

! ComSg may cause trouble, since there is a dummy for it



! Denominal nouns
! ===============

LEXICON DenominalNounsMUORRA
                           +Der1+Der/Dimin+N:X7sj        N-ODDCASE    ;
                           +Der1+Der/Dimin+N:X7tj        OTH-ODDCASE  ;
                  +Der1+Der/Dimin+N+SgNomCmp:X7sj        R            ;
                  +Der1+Der/Dimin+N+SgGenCmp:X7tja       R            ;
                  +Der1+Der/Dimin+N+PlGenCmp:X7tjij      R            ;
   +Der1+Der/Dimin+N+Der2+Der/Dimin+N+Sg+Nom:X7tja»sj    K            ;
          +Der1+Der/Dimin+N+Der2+Der/Dimin+N:X7tja»dtja  GÅNÅGIS-EVEN ;
 +Der1+Der/Dimin+N+Der2+Der/Dimin+N+SgNomCmp:X7tja»sj    R            ;
 +Der1+Der/Dimin+N+Der2+Der/Dimin+N+SgGenCmp:X7tja»ttja  R            ;
 +Der1+Der/Dimin+N+Der2+Der/Dimin+N+PlGenCmp:X7tja»ttjaj R            ;

LEXICON DenominalNounsKINO
                           +Der1+Der/Dimin+N:tj        OTH-ODDCASE  ;
   +Der1+Der/Dimin+N+Der2+Der/Dimin+N+Sg+Nom:tja»sj    K            ;
          +Der1+Der/Dimin+N+Der2+Der/Dimin+N:tja»dtja  GÅNÅGIS-EVEN ;
 +Der1+Der/Dimin+N+Der2+Der/Dimin+N+SgNomCmp:tja»sj    R            ;
 +Der1+Der/Dimin+N+Der2+Der/Dimin+N+SgGenCmp:tja»ttja  R            ;
 +Der1+Der/Dimin+N+Der2+Der/Dimin+N+PlGenCmp:tja»ttjaj R            ;


LEXICON DenominalNounsODD
                    +Der1+Der/Dimin+N+Sg+Nom:asj          K            ;
                           +Der1+Der/Dimin+N:adtja        GÅNÅGIS-EVEN ;
                  +Der1+Der/Dimin+N+SgNomCmp:asj          R            ;
                  +Der1+Der/Dimin+N+SgGenCmp:attja        R            ;
                  +Der1+Der/Dimin+N+PlGenCmp:attjaj       R            ;
          +Der1+Der/Dimin+N+Der2+Der/Dimin+N:adtja»X7sj   N-ODDCASE    ;
          +Der1+Der/Dimin+N+Der2+Der/Dimin+N:adtja»X7tj   OTH-ODDCASE  ;
 +Der1+Der/Dimin+N+Der2+Der/Dimin+N+SgNomCmp:adtja»X7sj   R            ;
 +Der1+Der/Dimin+N+Der2+Der/Dimin+N+SgGenCmp:adtja»X7tja  R            ;
 +Der1+Der/Dimin+N+Der2+Der/Dimin+N+PlGenCmp:adtja»X7tjij R            ;

LEXICON DenominalNounsCONTR
                           +Der1+Der/Dimin+N:tj        OTH-ODDCASE  ;
                    +Der1+Der/Dimin+N+Sg+Nom:sj        K            ;
                  +Der1+Der/Dimin+N+SgGenCmp:tja       R            ;
                  +Der1+Der/Dimin+N+PlGenCmp:tjij      R            ;
                  +Der1+Der/Dimin+N+SgNomCmp:sj        R            ;
   +Der1+Der/Dimin+N+Der2+Der/Dimin+N+Sg+Nom:tja»sj    K            ;
          +Der1+Der/Dimin+N+Der2+Der/Dimin+N:tja»dtja  GÅNÅGIS-EVEN ;
 +Der1+Der/Dimin+N+Der2+Der/Dimin+N+SgNomCmp:tja»sj    R            ;
 +Der1+Der/Dimin+N+Der2+Der/Dimin+N+SgGenCmp:tja»ttja  GÅNÅGIS-EVEN ;
 +Der1+Der/Dimin+N+Der2+Der/Dimin+N+PlGenCmp:tja»ttjaj GÅNÅGIS-EVEN ;



LEXICON VUOHTA !+CmpN/SgG +CmpN/DefPlGen
 +CmpN/SgG+CmpN/DefPlGen+Der5+Der/vuohta+N:#»vuohta%>@C.NeedNoun@ VUOHTAMORPH ;

LEXICON VUOHTANOUN
 +N: VUOHTAMORPH ;

LEXICON VUOHTAMORPH
                         NE-EVENCASE    ;
 +SgNomCmp+Use/Sub:      R              ; !
         +SgGenCmp:Q1    R              ;
         +PlGenCmp:Q1j   R              ;
                  :X4    ILL-EVENCASE   ;
                  :Q1    N-EVENWEAKSTEM ;
              +Abe:Q1dak K              ;
              +Abe:Q1da  K              ;

LEXICON LASJ !SUB !+CmpN/SgN +CmpN/SgG +CmpN/PlG !from placenames
 +Der1+Der/lasj+N+Sg+Nom+Use/Sub:»lasj   K            ; !
        +Der1+Der/lasj+N+Use/Sub:»ladtja GÅNÅGIS-EVEN ; !

LEXICON VUONAK !+CmpN/SgN +CmpN/SgG +CmpN/PlG !from placenames
   +CmpN/SgN+CmpN/SgG+CmpN/PlG+Der1+Der/k+N+Sg+Nom:»k  K                 ; ! no pointer to E-ODDCASE, as gahper has no short Ess
          +CmpN/SgN+CmpN/SgG+CmpN/PlG+Der1+Der/k+N:»g9 OTH-ODDCASE       ;
          +CmpN/SgN+CmpN/SgG+CmpN/PlG+Der1+Der/k+N:»g  ODDCmp            ;
 +CmpN/SgN+CmpN/SgG+CmpN/PlG+Der1+Der/k+N+SgNomCmp:»k  R                 ;
          +CmpN/SgN+CmpN/SgG+CmpN/PlG+Der1+Der/k+N:»g» DenominalNounsODD ;

